【裁判字號】    97,上訴,4732
【裁判日期】    980428
【裁判案由】    詐欺
【裁判全文】
臺灣高等法院刑事判決                97年度上訴字第4732號
上  訴  人
即  被  告  卯○○
            宙○○
上二人共同
選任辯護人  林敏澤律師
            林君律師
上列上訴人即被告因詐欺案件，不服臺灣臺北地方法院九十六年
度訴字第六八六號中華民國九十七年七月十七日第一審判決（起
訴案號：臺灣臺北地方法院檢察署九十六年度偵字第一八二一、
二八四三、三四八四號，併辦案號：臺灣士林地方法院檢察署九
十六年度偵字第一０九三五號），提起上訴，本院判決如下：
    主  文
上訴駁回。
卯○○、宙○○均緩刑伍年，並各向公庫支付新臺幣伍萬元。
    事  實
一、卯○○與宙○○（原名黃紹媚，於民國九十一年一月三十日
    更名）原為夫妻，嗣於民國九十四年三月一日協議離婚，惟
    仍維持事實上之夫妻關係，其二人於八十二年間起至九十五
    年間止，分別接受真善美生命潛能研修中心、ＴＢＲ奇蹟國
    際訓練機構、中華溝通分析協會（ＴＴＡＡ）、美國催眠協
    會（ＮＧＨ）等機構所舉辦之人際溝通分析、心理成長、催
    眠引導等研習課程，嗣後並前往大陸地區取得心理諮詢師之
    職業資格證書，憑藉其上開學、經歷，熟知一般民眾對於所
    謂「前世今生」及「累世因果」之說深信不疑，且對於「靈
    界」及「循環報應」等超自然現象，均抱持敬畏之態度，並
    利用一般人於面臨不順利及失意之情況下，往往相信靈異鬼
    神之說之弱點，且明知所謂「隔空靈魂穿梭」至多僅是心理
    或精神治療之功能，及民間習俗中並無所謂與冤親債主等談
    判、溝通之習俗，竟基於共同意圖為自己不法所有之常業詐
    欺犯意聯絡，於九十二年二、三月間，在高雄縣鳳山市○○
    街八十三號成立「雲桐催眠中心」，嗣於九十三年年底，卯
    ○○獨自前往大陸地區開設「翎宵身心靈整合中心」，迨九
    十四年年底，卯○○、宙○○復共同在臺北市中正區○○○
    路○段九十四號十二樓成立「銶真居前世今生催眠中心」；
    並由宙○○建置網站、網路刷卡及網路ＡＴＭ轉帳機制，在
    臺灣及大陸地區招攬客戶，並在該網站上以推廣催眠、潛能
    開發為其中心理念，提供免費線上諮詢服務，然卻大肆鼓吹
    「人今世的命運，是來自前世修來之福報與業力之加總，沒
    有覺醒的人，每一生每一世，都循著相同的模式，走同樣的
    路，這些靈魂的歷史紀錄，都紀錄在人們的潛意識裏，因此
    是人們自己累世的積習造就了今世的自我，坊間的命盤是根
    據生辰八字來推算，而生辰八字就是人們累世習性的總和，
    要追求幸福，改變人生，必先改變自己的習性，所有前世干
    擾的磁場與今生的困頓，與未來的命運，都受控於自己習性
    ，唯有進入潛意識改變自己累世的習性，便能改變未來命運
    。最便捷的方法，便是進入潛意識回溯靈魂的遺憾，再次歷
    練自己前世的人生，並從自己的累世中學習智慧，不將前世
    的遺憾與氣息帶入今世，人們活在今世，對前世的遺憾無法
    化解，當人們能回溯前世，化解前世因時，今世的果就自然
    消除」等前世今生、因果報應之觀念，強調若要清除潛意識
    （靈性）的干擾，則須運用「靈魂穿梭」方法，將干擾今世
    的磁場（包括外靈、嬰靈、祖靈、冤親債主）清除；另稱卯
    ○○通過無形界之考試認可，取得靈界三大執照（即1.啟發
    人類潛能執照《靈性、悟性、佛性》；2.辯識各種邪靈雜氣
    、外靈與超拔執照；3.靈界溝通、談判及調解執照），具靈
    魂穿梭與冤親債主談判之能力，為轉世靈、指導靈溝通之導
    師，及具有辨識靈界幻化真偽之能力。宙○○則自稱具有靈
    魂治療、完形治療及七輪能量治療等能力，並宣稱隔空靈魂
    穿梭進行之際，當事人無須到場，由卯○○閉關直接隔空穿
    梭，能突破時空、貫穿古今，進入當事人的潛意識中回溯其
    前世，找出曾經發生過的錯誤、事件，一一指名道姓，直接
    與外靈及冤親債主對話談判，清楚描述累世因果之所在，對
    之進行靈魂的治療與安撫之後，請其原諒、離開，並一一予
    以引渡，使其前往靈界報到，收歸靈界管轄，而步入輪迴，
    早日投胎轉世，藉此方式去除外靈、冤親債主及自己習性的
    干擾，從此不再累世循環，步入新生，強調若非運用「靈魂
    穿梭」方式進入潛意識，真正面對面與正干擾當事人之外靈
    或冤親債主直接談判，對其靈魂進行心理治療與安撫並予以
    引渡，則當事人所面臨之問題將一再重複而永無止境。並於
    前揭網站上登載客戶進行隔空靈魂穿梭後，解決所面臨困境
    的成功真實案例。其後，於客戶向其二人購買及進行催眠、
    潛能開發課程或利用免費線上諮詢之際，伺機以前開理念向
    客戶鼓吹付費進行「靈魂穿梭」，可以解決其所面臨之婚姻
    、感情、家庭、事業、生理健康等問題，致使客戶陷於錯誤
    ，誤認其所面臨的困境，經由進行「靈魂穿梭」即可獲得圓
    滿解決，因而委託進行「靈魂穿梭」。卯○○、宙○○未經
    深度催眠，即以所見客戶問題後所想像文字、圖畫或景象等
    慣性思考方式，撰寫內容類似客戶今世問題翻版之穿梭結果
    ，製成書面文字傳真或以電子郵件寄送，或以口頭方式向客
    戶報告，每一客戶進行一次靈魂穿梭，則收取約新臺幣（下
    同）二萬九千元不等之代價，客戶則利用現場付款、線上刷
    卡或ＡＴＭ轉帳至被告宙○○設於建華商業銀行帳戶之方式
    支付上開款項。嗣其二人分別於九十三、九十四年間起，聘
    請不知情之魏如君、黃育玲（上二人均無罪判決確定），及
    其他真實姓名、年籍不詳之人擔任助理，卯○○、宙○○將
    辛○○、玄○○、甲○○等部分客戶「靈魂穿唆」之個案，
    轉交由不知情之魏如君、黃育玲及其他助理進行，由宙○○
    利用電腦打字後，再以電子郵件轉寄予客戶，再由卯○○、
    宙○○支付酬勞與魏如君、黃育玲及其他助理。嗣有如附表
    一編號一至三十二所示之客戶，於如附表所示之時間，因面
    臨困境、問題而求助雲桐催眠中心或銶真居前世今生催眠中
    心，因陷於錯誤而付費進行靈魂穿梭，卯○○、宙○○並以
    之為常業。
二、卯○○、宙○○另分別基於共同意圖為自己不法所有之犯意
    聯絡，分別於附表一編號三十三、三十四、三十五、三十六
    所示之時間，於申○○、丑○○、顏華蓉、Ｇ○○等人因面
    臨困境、問題而求助銶真居前世今生催眠中心時，以前揭方
    法使申○○、丑○○、顏華蓉、Ｇ○○誤信其所面臨的困境
    ，經由進行「靈魂穿梭」即可獲得圓滿解決，因而委託進行
    「靈魂穿梭」，並支付如附表一編號三十三、三十四、三十
    五、三十六所示之金錢與卯○○、宙○○。嗣經天○○向蘋
    果日報投訴，蘋果日報於九十五年八月二十一日刊載「Ｅ化
    神棍靈療詐財」等文章，始經警循線查悉上情，並扣得如附
    表三（即原判決書附表四）所示屬卯○○、宙○○所有供詐
    欺犯罪所用之物。
三、案經臺灣臺北地方法院檢察署檢察官自動檢舉，及被害人天
    ○○、丙○○、Ｆ○○、戌○○、黃琬玲、戊○○、黃○○
    、Ｄ○○、申○○、己○○、丁○○、亥○○告訴，暨內政
    部警政署、臺北市政府警察局移送臺灣臺北地方法院檢察署
    檢察官偵查起訴。
    理  由
壹、程序方面：
    按被告以外之人於審判外之言詞或書面陳述，除法律有規定
    者外，不得作為證據；又被告以外之人於審判外之陳述，雖
    不符合同法第一百五十九條之一至第一百五十九條之四之規
    定，但經當事人於審判程序同意作為證據，法院審酌該言詞
    陳述或書面陳述作成時之情況，認為適當者，亦得為證據。
    當事人、代理人或辯護人於法院調查證據時，知有第一百五
    十九條第一項不得為證據之情形，而未於言詞辯論終結前聲
    明異議者，視為有前項之同意，刑事訴訟法第一百五十九條
    第一項及第一百五十九條之五分別定有明文。經查，本判決
    下列所引用之各該被告以外之人於審判外之陳述（包含書面
    陳述），固屬傳聞證據，但檢察官、被告及辯護人於本院準
    備程序及審判期日中，均同意此部分之證據有證據能力，且
    迄至言詞辯論終結前亦未撤回前開同意，本院審酌上開證據
    資料製作時之情況，尚無違法不當及證明力明顯過低之瑕疵
    ，亦認為以之作為證據應屬適當，故揆諸前開刑事訴訟法第
    一百五十九條之五規定，認前揭證據資料均有證據能力，合
    先敘明。
貳、實體方面：
甲、有罪部分：
一、訊據被告卯○○、宙○○於本院審理中坦承有於附表一所示
    之時地，以為客戶進行隔空靈魂穿梭為由，向客戶詐取如附
    表一所示之金額，互核一致，上開自白並與下列事證相符：
（一）被告卯○○、宙○○於九十二年二、三月間，在高雄縣鳳
      山市○○街八十三號成立「雲桐催眠中心」，嗣於九十三
      年年底，被告卯○○獨自前往大陸地區開設「翎宵身心靈
      整合中心」，迨九十四年年底，被告卯○○、宙○○復共
      同在臺北市中正區○○○路○段九十四號十二樓成立「銶
      真居前世今生催眠中心」，並由被告宙○○建置網站、網
      路刷卡及網路ＡＴＭ轉帳機制，在臺灣及大陸地區招攬客
      戶，並在網站上以推廣催眠、潛能開發為其中心理念，提
      供免費線上諮詢服務，然卻大肆鼓吹人今世之命運與前世
      之因果有關，須以「靈魂穿梭」方式改變前世之習性，始
      能解決今世問題等說詞，並自稱被告二人具有上開能力，
      得隔空穿梭，為各戶解決問題，並向求助客戶收取酬勞等
      情，業據被告卯○○、宙○○供承在卷，復有銶真居前世
      今生催眠中心網站網頁資料（他字六二三０號卷第二至十
      九、四十二、四十五至五十一、五十五至五十九頁）、銶
      真居前世今生催眠中心線上諮詢網頁翻印資料（他字六二
      三０號卷第一四三、一四四頁）、建華商銀高雄分行提供
      被告宙○○帳號00000000000000號歷史交
      易往來明細（他字六二三０號卷第六十七至一０七頁）、
      銶真居前世今生催眠中心收費表、收費明細（見偵字第一
      八二一號卷一第二十七至六十五頁）、內政部警政署刑事
      警察局對銶真居之扣押物品目錄表（偵字第一八二一號卷
      一第一０七至一一一頁）、電話00000000、00
      00000000、0000000000通訊監察譯文
      各一份（偵字第一八二一號卷一第一八三至一八九、第一
      九０至一九五頁）、被害人蔡娟如網路諮詢表等資料（偵
      字第一八二一號卷一第一九六至二二一頁）、顏華榮諮詢
      表等資料（偵字第一八二一號卷一第二二二至二六０頁）
      、寅○○作靈魂穿梭等資料（偵字第一八二一號卷一第二
      六五至二六八頁、第二九六至二九八頁）、證人天○○提
      出與銶真居之電子郵件（偵字第一八二一號卷二第三十至
      五十頁）、證人Ｆ○○帳戶交易明細（偵字第一八二一號
      卷二第五十九至六十一頁）、證人Ｅ○○之隨手筆記（偵
      字第一八二一號卷二第一六一頁）、證人宇○○靈魂穿梭
      文及信用卡交易明細（偵字第一八二一號卷二第一六八至
      一七三頁）、證人Ｄ○○穿梭文電子郵件（偵字第一八二
      一號卷三第一三二頁）、證人申○○穿梭文電子郵件（偵
      字第一八二一號卷三第一五五至一五七頁）、證人Ａ○○
      穿梭文電子郵件（偵字一八二一號卷三第二八二、二八三
      頁）、銶真居電子郵件通訊錄一份（偵字第一八二一號卷
      一第二九九頁）、銶真居客戶名簿（偵字第三四八四號卷
      二第一至三十六頁）、匯款明細、魏如君電子信箱郵件、
      郵局存摺、魏如君與銶真居網路對話內容（偵字第三四八
      四號卷一第十五至六十八頁）、銶真居網頁所定價目表、
      銶真居穿梭佣金表（偵字第三四八四號卷一第二六九、二
      七０頁）、黃育玲電子信件一份（偵字第三四八四號卷一
      第三九０至三九三頁）、魏如君所提之穿梭文一份（偵字
      第三四八四號卷一第三九九至四０一頁）、被告卯○○、
      宙○○客戶電子郵件（原審卷一第一０五至一一七頁）在
      卷可資佐證，足徵是實。
（二）如附表一所示之各被害人，於如附表一所示之時間，因面
      臨困境、問題而求助雲桐催眠中心或銶真居前世今生催眠
      中心，被告卯○○、宙○○以附表一所示之方式向該等被
      害人佯稱：需進行「靈魂穿梭」才能解決所面臨之問題，
      該被害人才決定付費進行「靈魂穿梭」，但均無被告二人
      所稱得以解決所面臨之問題之效果，而認為被騙之情，業
      據證人Ｃ○○（偵字第一八二一號卷三第一六七、二０四
      、二０五頁）、丙○○（同上偵卷二第十七至二十一頁）
      、庚○○（同上偵卷二第一０二、一四九至一五二頁）、
      壬○○（同上偵卷二第一０二、一０三、一五三至一五五
      頁）、地○○（同上偵卷二第二一三至二一五頁）、黃○○（同上偵卷二第二二五至二二七頁）、Ｆ○○（同上偵
      卷二第五十四至五十七頁）、劉育嫙（同上偵卷三第一五
      二、二０二、二０三頁）、亥○○（同上偵卷三第一五二
      、一九八、一九九頁）、乙○○（同上偵卷三第一五０、
      一五一、一九六、一九七頁）、戊○○（同上偵卷二第二
      一八至二二０頁）、Ｅ○○（同上偵卷二第一０五、一五
      九至一六一頁）、丁○○（同上偵卷三第一五一、二００
      、二０一頁）、癸○○（同上偵卷三第一００、一二二、
      一二三頁）、酉○○（同上偵卷二第一０三、一四六頁）
      、Ｈ○○（同上偵卷二第一０五、一四四至一四六頁）、
      巳○○（同上偵卷三第十二、十三頁）、子○○（同上偵
      卷三第一一六、一一七頁）、Ｄ○○（同上偵卷三第一三
      三、一三四頁）、戌○○（同上偵卷二第一０四、一四二
      至一四四頁）、午○○（同上偵卷三第一００、一三八、
      一三九頁）、陳冠倫（原姓名為陳佑謙，同上偵卷三第一
      ００、一二七、一二八頁）、辛○○（同上偵卷三第二一
      九、二五三、二五四頁）、己○○（同上偵卷三第一六六
      、二０六、二０七頁）、玄○○（同上偵卷三第一六六、
      二八九、二九０頁）、天○○（同上偵卷二第二十四至二
      十八頁）、寅○○（同上偵卷三第二一七、二四九、二五
      ０頁）、未○○（同上偵卷二第一九０至一九二頁）、甲○○（同上偵卷三第二二０、二四三、二四四頁）、Ａ○○（同上偵卷三第二一八、二八四、二八五頁）、申○○
      （同上偵卷三第一六七、二０八、二０九頁）、宇○○（
      同上偵卷二第一八四至一八七頁）、丑○○（同上偵卷三
      第二三二、二七七、二七八頁）於檢察官偵查時具結證述
      明確、證人辰○○於警詢時證述明確（偵字第一八二一號
      卷二第二二八至二三０頁）以及證人Ｉ○○、Ｇ○○於原
      審法院審理時具結證述明確，復有證人天○○、申○○、
      Ｄ○○、Ｆ○○、亥○○、己○○、陳冠倫（原姓名為陳
      佑謙）於原審證述綦詳（見原審卷二九十七年四月二十三
      日、五月二十九日、六月十一日審判筆錄）。
（三）被告卯○○、宙○○於網路上宣稱：隔空「靈魂穿梭」是
      以催眠方式進入當事人的潛意識中回溯其前世，找出曾經
      發生過的錯誤、事件，直接與外靈及冤親債主對話談判，
      對之進行靈魂的治療與安撫之後，請其原諒、離開，並一
      一予以超渡，藉此方式去除外靈、冤親債主及自己習性的
      干擾，從此不再累世循環，步入新生云云，對此種言論，
      證人Ｐ○○於原審法院審理時具結證述：「我學歷是巴黎
      大學民族學博士班，涉獵的有民俗跟傳統戲曲，曾經出版
      臺灣民俗紀事，目前任職於靜宜大學臺灣文學系，研究的
      範圍包括民俗宗教信仰。我有聽過隔空靈魂穿梭，在民間
      不管是在臺灣或國外，都有類似的說法，隔空靈魂穿梭我
      把它解釋為催眠的方式，當事人對於他的對象就是被催眠
      者或被施法者，可以藉由某種儀式讓他進入催眠狀態，藉
      此來探索他的前世，但是沒有所謂的醫療作用，比如我們
      熟知的前世今生這本書裡面就有類似的記載。探索前世與
      可否瞭解到他是否被外靈、冤親債主等等的干擾，就我所
      理解，這是二回事，他可以探索到他的前世是什麼狀況，
      但是沒有聽過可以回到前世跟他的外靈或冤親債主溝通這
      些事情，所以隔空靈魂穿梭只是單純瞭解前世今生的狀況
      ，在臺灣有所謂的前世的冤親債主、前世的父母，需要化
      解，但不是透過靈魂穿梭的方式，這跟隔空靈魂穿梭是二
      回事。在進行靈魂穿梭時，需由神明作主，凡人只是執行
      者，非主導者，我們人沒有這樣的能力可以瞭解這樣的前
      世或這些事情，所以通常一般的神壇會有一個主神，來主
      持這樣的一個儀式或為你化解前世的冤仇，我要強調對這
      些執行者、法師會認為他們是在化解、濟世或救世，因此
      沒有聽過有提出說要多少價碼這件事情，所以收費方面一
      般都是隨喜。在進行隔空靈魂穿梭時，一般而言是要在神
      壇或寺廟。所謂靈界的三大執照，第一是指啟發人類潛能
      執照，包括靈性、悟性、佛性，第二是指辨識各種邪靈雜
      氣、外靈與超拔執照，第三是指靈界溝通談判及調解執照
      等，我完全沒聽過，不知道是哪個單位在考的。我同意隔
      空靈魂穿梭是一種催眠的方式，但是我不同意它有超渡的
      功能。在民間信仰中，所謂的前世的概念，在轉世的過程
      中，民間認為在喝過孟婆湯後會忘掉一切，是否有所謂的
      前世潛意識會干擾今世磁場，這是無法驗證的。經常有聽
      到祖靈、嬰靈、冤親債主干擾，但是沒有聽過要清除潛意
      識的干擾這件事情。一般而言，所謂的冤親債主，消除這
      些業障的方式，一般都是用拜拜、燒紙錢的方式，沒有用
      所謂的隔空靈魂穿梭、催眠來解決。關於被催眠者沒有辦
      法進入催眠，就是表示他有外靈等干擾問題，我的解釋是
      被催眠者意識在抗拒或者他不是絕對相信，你要被隔空靈
      魂穿梭或者被催眠，第一條件是你必須要相信，例如乩童
      必須要相信他是三太子上身，像基督徒就不會附身。把外
      靈逼出方式有很多種，以手掌擊背可能是當事人所採用的
      方式，他用聖經、手掌或十字架並不是關鍵。隔空靈魂穿
      梭就是單純瞭解前世加上超渡，就可以解決所謂的這些冤
      親債主等等的糾纏的說法，完全沒有聽過。超渡是對於孤
      魂野鬼或者我們死去的親人，在辦喪事的時候，才會用的
      方式。在臺灣所謂的超渡，是在中元普渡的時候或寺廟建
      醮的時候為之。唯一的驗證隔空靈魂穿梭的操作者及被催
      眠者是否有此能力的方式是你相不相信，沒有其他辦法。
      冤親債主、外靈等要化解要以燒紙錢的方式，化解之後心
      理比較舒服，所以我個人把他當作一種心靈的治療，會找
      這種療法的人，是他有做過錯誤的事情，例如他有墮胎、
      倒會或者他運勢一直都非常不好，因此會求助於類似的宗
      教儀式來化解，所以我認為那是一種心靈的治療。所以化
      解之後，沒有人敢保證個人的運勢、感情、婚姻會有很好
      的結果，有人敢保證，就可以驗證，到時是否有變比較好
      。我們民間一般說卡到陰或是有鬼靈在旁邊，這樣的說法
      是經常聽到，但是無法驗證，甚至判斷者自己都無法驗證
      他判斷的是否正確。我剛說的前世，這些都是沒有科學依
      據，都是依照習俗，就是我們所謂的輪迴，靈魂穿梭的目
      的是在瞭解前世，一般只可以瞭解他前世的身分，並不能
      瞭解到什麼冤仇，民間俗性當中只是可以瞭解他前世的身
      分、所處的狀態，並不能瞭解到其他所謂的恩怨情仇部分
      ，我從來沒有聽過他們可以溝通的案例，也很懷疑為何可
      以用超渡的方式化解。在臺灣民間所謂出家的師父還有道
      士，在臺灣的道教除非他要考道長，不然沒有考證的制度
      ，也就是說超渡並不需要執照。因為大多數的民俗信仰活
      動都是無法驗證的，所以到最後的結論只有信不信由你。
      基本上他會來找這個執行的人，他就是相信，不然他不會
      來找你。」等語（見原審卷二第一五八至一六一頁）。則
      被告二人宣稱：卯○○可經由隔空催眠方式進入客戶之潛
      意識中，可瞭解其前世因果與是否受冤親債主、外靈等干
      擾，並與冤親債主、外靈等「談判」、安撫，進而超渡等
      情，顯與臺灣民俗不同，復無實證科學上之證明，何況被
      告二人所提出有關於靈魂及隔地精神催眠之書籍（見原審
      卷一第二八五至三一三之一頁），該書上所述其亦是應用
      在於心理或精神方面之療法或治療，故尚難認被告二人無
      欺罔被害人之行為。
（四）同案被告魏如君（已無罪判決確定）於檢察官偵查時陳稱
      ：「幫卯○○、宙○○做靈魂穿梭，我把心靜下來，腦中
      會浮現文字及畫面，我就把它說出來，我透過麥克風與宙
      ○○線上連線通話，她把我說的東西記下來，宙○○說，
      卯○○都在忙。線上與宙○○聯繫，卯○○不在，宙○○
      說在忙，我透過麥克風也沒聽到卯○○的聲音，宙○○把
      我講的打字出來。幫忙做靈魂穿梭峙，卯○○與宙○○沒
      做任何儀式。在幫忙做靈魂穿梭前，宙○○有將客戶之問
      題、面臨之環境及想如何解決之方式等資料提供給我，宙
      ○○會寄電子郵件給我，包括客戶基本資料與所遇到之問
      題。」（偵字第三四八四號卷一第三九五至三九七頁）、
      「我與宙○○往來的信件，是我們私人的談話，被告二人
      說不見得能用，會先請別人看過修改，且說卯○○一定會
      看過，我當時以為卯○○的能力很強。我與宙○○間ＭＳ
      Ｎ的資料及電子信件都原封不動回給客人，我真的不知道
      一樣。」（偵字第三四八四號卷一第三六六至三七０頁）
      ；而被告宙○○於九十五年五月九日與魏如君進行ＭＳＮ
      對話時，陳述「連靈魂穿梭都要我自己來」「老師（指卯
      ○○）每天潛能開發排的滿滿的」「連線上諮詢都沒時間
      回」「我們真的分身乏術」等語（偵字第一八二一號卷一
      第五十六頁），足見魏如君、被告宙○○並無在進入深度
      催眠後進行狀態，且被告卯○○亦不在場，此等進行隔空
      靈魂穿梭之方式均與被告卯○○、宙○○所宣稱的隔空靈
      魂穿梭之方式不符。
（五）綜上所述，被告卯○○、宙○○二人不利於己之自白，與
      上開事證相符，自可為本案認定犯罪之證據。
二、按宗教自由或民俗信仰雖係憲法保障之基本人權，但外部宗
    教行為之自由，仍應有所限制，更不容以假藉信仰之外觀，
    作為實施犯罪之手段。科學理論乃至於司法審查，固難以介
    入宗教教義之可信與否，惟若自該宗教行為外觀，判斷其目
    的、方法、結果，欠缺社會正當性、相當性，且係趁他人處
    於煩惱焦慮或不幸的狀態下，以能解決所遭遇的問題，壓制
    他人之理性思考空間，使其作成損害於己之決定，因而取得
    與社會一般合理範圍顯不相當之財產，則此行為已與刑法規
    範之詐欺行為無異，即難謂不具違法性。又被告卯○○、宙
    ○○在網路上記載「隔空靈魂穿梭」等服務，並標示價錢，
    屬商業行為之一，而「權利之行使，不得違反公共利益，或
    以損害他人為主要目的。行使權利，履行義務，應依誠實及
    信用方法」，民法第一百四十八條定有明文，合於民法前述
    規定之提供服務行為，為合法商業行為，如以其他藉詞使人
    誤信或者陷於錯誤，即為詐欺。查被告二人在線上諮詢及面
    對被害人時，聲稱靈魂穿梭可解決被害人的問題，但實際進
    行「靈魂穿梭之方式」又與宣稱之「隔空靈魂穿梭」方式不
    同，且其所稱與冤親債主等談判、安撫等也不符合民俗、習
    俗方式，甚至如附表一所示之被害人進行靈魂穿梭後，亦無
    被告二人在諮詢或回覆時所強調之效果，堪認被告二人有藉
    詞使人誤信之情形。再者，被告二人於網路上及客戶前來諮
    詢時，鼓吹今世之不順是因前世之冤親債主或外靈等干擾，
    進行靈魂穿梭後能去除此等干擾，解決問題，步入新生，而
    衡以常情，附表一所示之被害人當時均係於婚姻、感情、家
    庭、事業、健康等發生問題而陷入困境或瓶頸，內心常徬徨
    無助，並急欲挽回其等女友或男友、夫妻的感情，或急欲突
    破事業現狀，或恢復健康等，渠等對於事情之判斷能力自會
    較平常為低，因而對於被告二人所稱之前世今生、因果輪迴
    之說產生迷惑而信以為真，始會付費進行隔空靈魂穿梭。何
    況被告二人所提出有關於靈魂及隔地精神催眠之書籍（見原
    審卷一第二八五至三一三之一頁），該書上所述其亦是應用
    在於心理或精神方面之療法或治療，且夫妻間之感情或人與
    人之間的感情，並非單方付出即可培養，亦非借用宗教的力
    量即可達成挽回之效果，被告二人竟宣稱可讓被害人申○○
    、亥○○、黃○○等人之女友或男友回來被害人身邊，其等
    所為顯欠缺社會正當性、相當性，故被告二人顯係利用人性
    弱點，以宗教力量迷惑當時思緒不清之前述被害人，使被害
    人陷於錯誤而交付財物，其二人詐欺取財之犯行甚為明確。
三、九十五年七月一日刑法修正施行前所謂「常業犯」，指反覆
    以同種類行為為目的之社會活動之職業性犯罪而言，至於犯
    罪所得之多寡，是否恃此犯罪為唯一之謀生職業，則非所問
    ，縱令兼有其他職業，仍無礙於該常業犯罪之成立（最高法
    院八十五年度台上字第五一０號判例參照）。被告卯○○、
    宙○○先後成立「雲桐催眠中心」、「銶真居」，並聘請助
    理，在網路上招攬客戶付費進行隔空靈魂穿梭等，賺取金錢
    ，以供生活之資，此為被告卯○○於警詢時坦承以上開營業
    養家餬口等語（見偵字第一八二一號卷一第九頁）。又附表
    一所示之被害人眾多，及自九十二年起至九十六年一月間遭
    查獲止，期間甚長，有一定之分工及規模，應係反覆以同種
    類行為為目的之社會活動之職業性犯罪無訛。是揆諸前揭最
    高法院判例說明，被告二人前揭犯行，依目前社會生活狀況
    ，所得金額已足供日常生活所需，顯具以此所得供應生活所
    需之主觀意思，復有反覆實施犯行之客觀表徵，自均係以此
    為業，益徵被告二人確有以此為常業之犯意甚明。
四、被告卯○○、宙○○行為後，刑法於九十四年二月二日修正
    公布，九十五年七月一日施行。按行為後法律有變更者，適
    用行為時之法律，但行為後之法律有利於行為人者，適用最
    有利於行為人之法律，現行刑法第二條第一項訂有明文。此
    條規定係規範行為後法律變更所生新舊法律比較適用之準據
    法，本身尚無比較新舊法之問題，應一律適用裁判時之現行
    刑法第二條規定以決定適用之刑罰法律。又本次刑法修正之
    比較新舊法，應就罪刑有關之共犯、未遂犯、想像競合犯、
    牽連犯、連續犯、結合犯，以及累犯加重、自首減輕暨其他
    法定加減原因（如身分加減）與加減例等一切情形，綜其全
    部罪刑之結果而為比較（參照最高法院九十五年度第八次刑
    庭會議決議）。經查：
（一）新修正刑法雖已刪除第三百四十條「常業詐欺罪」之規定
      ，但被告二人於九十五年六月三十日以前所犯多次詐欺取
      財罪之時間，均在刑法修正施行前，並恃以為業，原得依
      當時刑法第三百四十條常業詐欺罪一罪論處，其法定本刑
      為一年以上七年以下有期徒刑，得併科五萬元以下罰金；
      刑法修正後，因常業犯規定已經刪除，應將所犯多次詐欺
      罪分論併罰，合併計算其法定最高本刑，其宣告刑必較原
      常業犯之法定刑為重，是以經比較結果，應適用修正前刑
      法第三百四十條常業詐欺罪論處，對被告二人較為有利。
（二）舊刑法第二十八規定「二人以上共同實施犯罪之行為者，
      皆為正犯」，新刑法第二十八條則規定「二人以上共同實
      行犯罪之行為者，皆為正犯」，揆諸本條之修正理由係為
      釐清陰謀共同正犯、預備共同正犯是否合乎正犯之要件，
      而限縮正犯之範圍，故比較修正前後之規定，以修正後之
      規定共同正犯之範圍較窄，則適用修正後之規定較有利於
      被告。
（三）刑法第三十三條第五款有關於罰金刑之規定，在刑法施行
      法於九十五年六月十四日修正增訂第一條之一，並自九十
      五年七月一日起施行。關於罰金刑，刑法分則編各罪所定
      罰金刑之貨幣單位原為銀元，修正前刑法第三十三條第五
      款規定：「罰金：一元（銀元）以上。」而依罰金罰鍰提
      高標準條例規定，就七十二年六月二十六日前修正之刑法
      部分條文罰金數額提高二至十倍，其後修正者則不提高倍
      數，並依現行法規所定貨幣單位折算新臺幣條例規定，以
      銀元一元折算新臺幣三元，修正後刑法第三十三條第五款
      規定：「罰金：新臺幣一千元以上，以百元計算之。」刑
      法第三十三條第五款所定罰金貨幣單位經修正為新臺幣後
      ，刑法分則各罪所定罰金刑之貨幣單位亦應配合修正為新
      臺幣，為使刑法分則編各罪所定罰金之最高數額與刑法修
      正前趨於一致，乃增訂刑法施行法第一條之一：「中華民
      國九十四年一月七日刑法修正施行後，刑法分則編所定罰
      金之貨幣單位為新臺幣。九十四年一月七日刑法修正時，
      刑法分則編未修正之條文定有罰金者，自九十四年一月七
      日刑法修正施行後，就其所定數額提高為三十倍，但七十
      二年六月二十六日至九十四年一月七日新增或修正之條文
      ，就其所定數額提高為三倍。」從而，刑法分則編各罪所
      定罰金刑之最高數額，於上開規定修正後並無不同，惟修
      正後刑法第三十三條第五款所定罰金刑最低數額，較之修
      正前提高，自以修正前刑法第三十三條第五款規定有利於
      被告。
（四）修正後刑法第五十一條第五款係將多數有期徒刑之合併定
      其應執行刑上限由二十年提高為三十年，與修正前同條款
      之規定相較，並未對被告較為有利。
（五）是刑法修正前後之法條，對被告而言互有利與不利之情形
      ，惟經整體綜合比較全部罪刑之結果，仍以九十五年七月
      一日生效施行前之刑法規定，較有利於被告，依現行刑法
      第二條第一項前段規定，自應適用被告行為時之法律即修
      正前之刑法規定。至沒收為從刑，亦依一體適用條正前刑
      法第三十八條規定，附此敘明。
五、核被告卯○○、宙○○關於附表一編號一至三十二部分即九
    十五年六月三十日刑法修正施行前所為，均係犯修正前刑法
    第三百四十條之常業詐欺罪；至於附表一編號三十三、三十
    四、三十五、三十六部分所為，均分別犯刑法第三百三十九
    條第一項之詐欺取財罪。被告卯○○、宙○○對於前揭犯行
    ，有犯意聯絡及行為分擔，為共同正犯。被告二人就上開常
    業詐欺罪及四個詐欺取財罪之間，犯意個別，行為互殊，應
    予分論併罰。又臺灣臺北士林地方法院檢察署九十六年偵字
    第一０九三五號移送併辦部分，與本案起訴部分係屬同一事
    實，本院自應併予審理，附此敘明。
六、原審認被告卯○○、宙○○二人犯行明確，依刑法第二條第
    一項前段、修正前第二十八條（原判決誤為無庸比較，應予
    更正）、修正前第三百四十條、第三百三十九條第一項、修
    正前第五十一條第五款、修正前第三十八條第一項第二款，
    刑法施行法第一條之一規定，並審酌被告二人於犯罪時均正
    值青壯年時期，不思循以正當途徑獲致財物，竟利用附表一
    所示被害人陷入人生困境亟思求助之機會，騙取其等之信任
    ，進而借前世因果、宗教信仰騙取約一百萬餘元，對附表一
    所示被害人之身心及財產所生危害匪淺，僅與部分被害人達
    成和解並退回款項，及被告二人之犯後態度、智識程度、犯
    罪動機、目的等一切情狀，分別量處被告卯○○有期徒刑一
    年八月（常業詐欺）、三月（詐欺）、三月（詐欺）、三月
    （詐欺）、三月（詐欺），量處被告宙○○有期徒刑一年八
    月（常業詐欺）、三月（詐欺）、三月（詐欺）、三月（詐
    欺）、三月（詐欺）之刑度，另說明中華民國九十六年罪犯
    減刑條例業已於九十六年七月十六日施行，被告二人就附表
    一編號三十三、三十四、三十五、三十六部分之犯罪時間係
    在九十六年四月二十四日以前，均合於減刑條件，爰依中華
    民國九十六年罪犯減刑條例第二條第一項第三款、第七條、
    第十條之規定，就上開部分各減其刑期二分之一（即各減為
    有期徒刑一月又十五日），並分別定應執行刑被告卯○○、
    宙○○均有期徒刑二年，以示懲儆。又說明查扣案如附表三
    （即原判決書附表四）所示之物品，係卯○○、宙○○所有
    ，供其二人犯罪所用之物，應併與宣告沒收，至其他扣案物
    品，與本案無涉不予沒收之理由，其認事用法並無違誤，量
    刑亦屬妥適。被告二人以原審量刑過重為由，上訴指摘原判
    決不當云云，惟原審業已審酌其二人犯罪之動機、目的、手
    段，利用人生困境亟思求助之機會騙取被害人之信任，進而
    藉前世因果、宗教信仰之說行騙，及其二人之智識程度、犯
    後態度等情況，詳細說明量刑之依據，並無輕重失衡，本院
    認原審所量處之刑度應屬適當，被告二人上訴並無理由，應
    駁回之。
七、又被告二人於上訴後，於本院審理中均坦承犯行，並對全部
    之被害人進行和解。其中除附表一編號一Ｃ○○因腦疾無法
    商談和解之事，附表一編號九亥○○無法聯絡外，其餘三十
    四人均已達成和解，賠償各被害人之損失，有和解書、匯款
    書等證物在卷可稽，而亥○○部分雖無法聯絡，仍以匯票依
    其設籍地址寄送賠償金額，有匯款收執聯附卷可按，是被告
    二人確已努力進行和解，賠償各被害人之損失。而被告二人
    前未曾因故意犯罪受有期徒刑以上刑之宣告（被告卯○○於
    八十七年間曾因傷害罪，受拘役三十日之宣告），此有臺灣
    高等法院被告前案紀錄表二份在卷可考，其二人因一時失慮
    致罹刑典，惟於本院審理中已坦承犯錯，知所悔悟，並與各
    被害人和解，被害人亦表示宥恕，本院認經此偵審程序之教
    訓，當能導正錯誤觀念，知所警惕，信無再犯之虞，認上開
    所宣告之刑，以暫不執行為適當，爰各併予宣告緩刑五年，
    並依被告於審理時表明之意願（本院卷第一七八頁），適用
    刑法第七十四條第二項第四款之規定，諭知被告二人應各向
    公庫捐款新臺幣五萬元，以啟自新，並觀後效（按刑法第七
    十四條關於緩刑之規定，於九十五年七月一日亦經修正施行
    ，惟緩刑規定並非關於行為可罰性之法律規範，而係屬刑之
    宣告規範，無現行刑法第二條第一項之適用，其適用關係乃
    以案件在裁判時為準，並非以行為時為準，是本案犯罪時間
    固在前揭刑法修正施行前，惟裁判時已於刑法修正施行後，
    就緩刑之宣告自應適用現行刑法第七十四條之規定，且緩刑
    之宣告既無現行刑法第二條第一項之適用，而未涉及法律變
    更之比較適用，故本案緩刑之宣告則適用現行法之規定，與
    前揭綜合比較無涉，附此敘明）。
乙、不另諭知無罪部分：
一、公訴意旨另以：被告卯○○、宙○○二人分別於九十二年間
    起，基於共同之犯意聯絡及行為分擔，有如附表二所示之客
    戶，於如附表所示之時間，因面臨困境、問題而求助雲桐催
    眠中心或銶真居前世今生催眠中心，遭被告卯○○、宙○○
    詐騙而付費進行靈魂穿梭，被告卯○○、宙○○並以之為常
    業，因認被告卯○○、宙○○此部分行為，亦涉犯刑法第三
    百四十條之常業詐欺罪嫌。
二、公訴人認被告卯○○、宙○○涉犯此部分之犯行，無非以如
    附表二所示各被害人之供述，為其主要之論據。
三、按犯罪事實應依證據認定之，無證據不得認定犯罪事實；又
    不能證明被告犯罪或其行為不罰者，應諭知無罪之判決，刑
    事訴訟法第一百五十四條第二項、第三百零一條第一項分別
    定有明文。又認定不利於被告之事實，須依積極證據，苟積
    極證據不足為不利於被告事實之認定時，即應為有利於被告
    之認定，更不必有何有利之證據，最高法院三十年度上字第
    八一六號判例要旨可資參照。刑事訴訟法上所謂認定犯罪事
    實之證據，係指足以認定被告確有犯罪行為之積極證據而言
    ，該項證據自須適合於被告犯罪事實之認定，始得採為斷罪
    資料，如未能發現相當證據，或證據不足以證明，自不能以
    推測或擬制之方法以為裁判之基礎，而刑事訴訟上證明之資
    料，無論其為直接或間接證據，均須達於通常一般之人均不
    致有所懷疑而得確信其為真實之程度，始得據為有罪之認定
    ，若其關於被告是否犯罪之證明未能達此程度，而仍有合理
    性懷疑之存在，致使無從形成有罪之確信者，根據「罪證有
    疑，利於被告」之證據法則，即不得遽為不利被告之認定，
    此分別有最高法院二十九年度上字第三一０八號、四十年度
    臺上字第八六號、七十六年度臺上字第四九八六號判例可資
    參照。
四、經查：
（一）被告卯○○、宙○○二人先後成立「雲桐催眠中心」「銶
      真居」，並在網路上招攬客戶付費進行隔空靈魂穿梭、催
      眠、潛能開發等，藉以賺取金錢營利，已詳如前述。但如
      附表二所示之羅仕舜（偵字第一八二一號卷二第一０六、
      一六二至一六四頁）、李佳珍（同上偵卷二第一八七至一
      八九頁）、周秀瑗（同上偵卷二第一八九、一九０頁）、
      吳佩琪（同上偵卷三第三十九、四十頁）、呂依蓉（同上
      偵卷三第二十五、三十二至三十四頁）、蔡依靜（同上偵
      卷三第四十四、四十五頁）、何佩瑩（同上偵卷三第三十
      二、三十四頁）、羅意婷（同上偵卷三第五十六頁）、胡
      晏綾（同上偵卷三第二六九、二七０頁）、黃丁蓮（同上
      偵卷三第二七三、二七四頁）、林大強（同上偵卷三第二
      六一、二六二頁）、王靜雯（同上偵卷三第二五七、二五
      八頁）、尤雅麗（同上偵卷二第一０一、一五六、一五七
      頁）於檢察官偵查中均具結證述未被騙，或覺得有效果，
      或覺得當時很痛苦，只要有一點幫助即可，或覺得只是好
      玩想嘗試等語。
（二）證人Ｍ○○、Ｑ○○、Ｌ○○於原審法院審理時，則到庭
      證述如下：
    1.證人Ｍ○○於審理中具結證稱：「約一、二年前，我是在
      雅虎奇摩網站上，看到銶真居的一些例子，看到跟我自己
      類似的例子，就打電話到銶真居，接電話的是卯○○，他
      說我可以約時間再過來問，時間到了我就過去赴約，他問
      我有什麼樣的問題，並說這些問題可以透過靈魂穿梭讓問
      題減輕，可以把問題變比較小，我的問題是我在上班，有
      很多同事排擠，工作覺得很辛苦，我自己覺得對人很親切
      ，但是就是不順利。卯○○說這些問題可能就是小人比較
      多，可以透過靈魂穿梭跟這些當事人亦即我跟同事、上司
      可以化解彼此的心結，他這樣建議，我認為這是沒有辦法
      中的辦法，所以我就想要試看看，靈魂穿梭是他們自己操
      作的，我們也不知道他們如何操作，也沒有親眼看到，隔
      一、二天，他們就傳報告給我，說明為何不順利的原因，
      可能就是跟當事人間有些事情，要誦經、燒紙錢等，但需
      要自己做，報告上的內容好像是一個男生、二個女生或二
      個男生、一個女生，總共三個人，說我跟這三個人好像是
      清朝的時候，我是作地方的小官有誤判，這三個人是冤枉
      往生的，所以這些人的怨氣就會帶到這一世來，我要誠心
      的對這三個人發自內心懺悔，有的要誦地藏經、藥師經，
      這是要自己誦，把這發自內心的懺悔、誦經的過程都作完
      後，打電話告訴他們說已經作完了，發自內心的懺悔需要
      自己寫後傳真給他們，他們會把它火化掉，這樣作完後狀
      況會慢慢減輕，不是一下作完就會好，這就是靈魂穿梭的
      重點，靈魂穿梭我那時只有處理我工作的問題，他還有幫
      我處理身體的問題，但是身體的問題是他們主動幫我作的
      ，例如胸悶、肩膀酸痛、腰酸、脊椎酸，處理後我感覺有
      比較舒服，之後我打電話給他們，我說要找卯○○，但是
      宙○○接的，我說我的狀況有比較好，身體有比較舒服，
      頭腦比較清楚，覺得心理壓力沒有這麼大。第一次卯○○
      跟我聊的過程裡面，我感覺有一個女生，她前世是我青梅
      竹馬的女朋友，她後來是因為我自殺，這些是我自己想及
      用手比，是我表達的，卯○○問她是誰想要做什麼，她透
      過我表達說希望卯○○可以公正處理這事情，也就是我跟
      她之間的事情，在那個當下，我手一直在打拳的樣子，雖
      然我沒有學過打拳，卯○○就說好你就站起來，他看我好
      像打一個招式就讓我去打這拳，卯○○意思是說我前世是
      一個男生，會打拳。我作完靈魂穿梭後打電話給宙○○說
      我有比較好一點了，宙○○就說我第一次來好像會打拳，
      要不要來作潛能開發，把會的拳打順一點，就是會打又好
      像不是很會，如果作完潛能開發後，打拳會比較順，它是
      一種自發功，它可以把身體的穴道打通，身體自然而然就
      會健康，我跟宙○○說我要考慮，，大概過一、二個月，
      我打電話給宙○○說我想作潛能開發，後來就約時間去作
      潛能開發。做完靈魂穿梭後，頭腦比較清楚，看清對方只
      是想要整我，要我離職，那些同事、上司只是想要逼退我
      ，頭腦比較清楚後，知道他們要做什麼，就比較不會跟他
      們對立，問題有比較改善，不會對立也就比較不會起爭執
      ，應該是說我的心態改變了。我身體上的問題胸悶、腰酸
      不是因為職場而發生的，而是很久了，那時脖子、肩膀很
      緊，一、二個禮拜有比較好，腰的部分比較久，大概一、
      二個月才好。在這一、二個月內，我沒有求助過醫生，酸
      可能是因為太累了，也沒有什麼症狀，也不會想要去找醫
      生。我沒有被騙的感覺，我作完覺得愈來愈好，我的狀況
      有比較好，我覺得用錢可以解決，是很值得的，那時我的
      想法是這樣。」等語（見原審卷二第四至六頁）。
    2.證人Ｑ○○於原審法院審理時具結證述：「我與黃育玲是
      親姊妹，我是他姐姐。幾年前，正確時間不記得，我家庭
      出現一些狀況，身體也不大舒服，聽我妹妹黃育玲介紹說
      老師會幫我們處理一些事情，解決一些困惑，我就過去銶
      真居作靈魂穿梭，把我的生辰八字、姓名、住址拿給我妹
      妹拿去給老師，覺得有效。我第一次是作靈魂穿梭，後來
      覺得需要再做催眠及業障處理，我住新莊，我經常到大眾
      廟拜拜，對地藏菩薩非常尊敬，是地藏菩薩降駕，我問我
      身體、家庭狀況，地藏菩薩就指點要作業障處理，他說我
      的冤親債主很多，要我多修行參悟。總共大約花五萬元，
      正確數目不記得了，包括催眠、業障處理、靈魂穿梭。在
      做過靈魂穿梭、業障處理後，我身體狀況有好，心理比較
      快樂，有一些私事不要講出來，我的孩子變得比較貼心，
      經濟收入比較穩定，找到好的醫生幫我治療，讓我的身體
      漸漸康復。我沒有注意是誰幫我作靈魂穿梭，是卯○○幫
      我作催眠、業障處理。」等語（見本院卷二第五十五至五
      十九頁）。
    3.證人Ｌ○○於原審法院審理時具結證述：「我對前世今生
      有興趣，在網路上看到銶真居的介紹，就在網路上直接預
      約，於九十五年二月二十八日到銶真居，到那裡是宙○○
      來跟我接洽，後來是卯○○跟我訪談，我後來做了蘇菲旋
      轉、催眠。蘇菲旋轉轉一轉會頭昏，所以沒有成功，我沒
      有進入催眠狀態，我忘記多少錢，大概有一、二萬元。我
      單純因興趣在網路上預約靈魂穿梭，給我名字、生日、地
      址等資料，他會說約定什麼時候去做那件事情，之後就會
      有電子郵件寄過來，我完全沒有跟他們裡面的人接觸。我
      已經忘記時間，先靈魂穿梭後一個月內，因好奇再做蘇菲
      旋轉、催眠，就結束沒有再去。靈魂穿梭的結果說我前世
      的一些事情，說我曾經是一個男生，辜負了妻小，有一世
      是尼姑，其他的我忘了。我相信銶真居之靈魂穿梭的結果
      ，所以才會再去。我相信有前世今生的事情。」等語（見
      原審卷二第一二八至一三０頁）。
（三）關於宗教信仰或民俗療法，主要功能在於「心靈治病」，
      目的在於解除焦慮，求得心安，而如附表二編號一至十二
      、十五、十六所示之人，既然在蘋果日報報導被告卯○○
      、宙○○詐欺犯行後仍不覺得被騙，或覺得有效果，或覺
      得當時很痛苦，只要有一點幫助即可，或覺得只是好玩想
      嘗試等，則被告卯○○、宙○○經營雲桐催眠中心、銶真
      居，係屬商業行為，已詳如前述，被告二人當時對前揭被
      害人所提供之諮詢、穿梭文等服務，確實撫慰了當時正陷
      於焦慮不安、徬徨無助之前揭之人之心靈，或滿足渠等之
      好奇心，附表二所示之人覺得被告二人當時所提供之前開
      服務與渠等所支付之金錢對價相當，故尚難以詐欺罪相繩
      。又附表二編號十三、十四、十七、十八、十九所示之被
      害人從未於警詢、偵查中及法院審理時到庭作證渠等是否
      有遭詐欺之情節，僅有渠等之靈魂穿梭文扣案可稽，被告
      二人復否認對渠等有詐欺犯行，尚難以前述穿梭文遽認被
      告二人有詐欺犯行。
五、此外，復查無其他積極證據證明被告確有公訴人所指此部分
    之犯行，依前揭說明本應為無罪之判決，惟公訴意旨認此部
    分與前揭常業詐欺事實經論罪科刑部分係基於同一常業詐欺
    犯意為之，有實質上一罪關係，爰不另為無罪之諭知。
據上論斷，應依刑事訴訟法第三百六十八條、刑法第七十四條第
一項第一款、第二項第四款，判決如主文。
本案經檢察官鄭富銘到庭執行職務。
中    華    民    國    98    年    4     月    28    日
                  刑事第四庭  審判長法  官  陳筱珮
                                    法  官  陳玉雲
                                    法  官  鄭水銓
以上正本證明與原本無異。
常業詐欺部分如不服本判決，應於收受送達後十日內向本院提出
上訴書狀，其未敘述上訴之理由者，並得於提起上訴後十日內向
本院補提理由書狀（均須按他造當事人之人數附繕本）。
普通詐欺部分不得上訴。
                                    書記官  劉貞達
中    華    民    國    98    年    4     月    30    日
附錄本案論罪科刑法條全文－－
民國九十四年二月二日修正前刑法第三百四十條：
以犯第三百三十九條之罪為常業者，處一年以上七年以下有期徒
刑，得併科五萬元以下罰金。
刑法第三百三十九條：
意圖為自己或第三人不法之所有，以詐術使人將本人或第三人之
物交付者，處五年以下有期徒刑、拘役或科或併科一千元以下罰
金。
以前項方法得財產上不法之利益或使第三人得之者，亦同。
前二項之未遂犯罰之。
附表一：
┌──┬───────┬────────────────────────────┐
│編號│被害人、犯罪時│                        被害人遭詐欺經過                │
│    │間、遭詐騙金額│                                                        │
│    │（新臺幣）    │                                                        │
├──┼───────┼────────────────────────────┤
│1   │Ｃ○○、92年間│Ｃ○○於92年間因思錯混亂，心靈出現問題及父親工作問題，而│
│    │，5,000元     │在網路上看到雲桐中心之資料，認能將催眠跟靈學結合，覺得不│
│    │              │錯，且當其問題無法解決時，希望尋求另一世界之力量幫助現實│
│    │              │生活，Ｃ○○因此陷於錯誤而求助於雲桐中心。Ｃ○○對於前世│
│    │              │今生、靈界一部分出自敬畏之態度，亦有一部份係好奇。其相信│
│    │              │累世因果、循環報應之法則，遂與卯○○相約在鳥來雪景溫泉進│
│    │              │行靈魂穿梭，有卯○○、宙○○及另一名助理到場。卯○○、黃│
│    │              │逸萱先對Ｃ○○做催眠，但無法進入，卯○○建議做靈魂穿梭，│
│    │              │卯○○當場催眠其助理去探看Ｃ○○的前世，說Ｃ○○在明朝是│
│    │              │富家千金，因父親事業失敗，很憂愁在家求神問卜，這一世的目│
│    │              │標是要找到自己，並進到元神宮，Ｃ○○被引導說其有5個冤親 │
│    │              │債主。                                                  │
│    │              │卯○○叫Ｃ○○花5,000元超渡，去第二、第三次時就寫超渡的 │
│    │              │狀紙，最後一次才進行靈魂穿梭，共去了4、5次。            │
│    │              │卯○○、宙○○告知Ｃ○○，若不做靈魂穿梭問題永遠無法解決│
│    │              │，卯○○等人強調靈魂穿梭能解決Ｃ○○的困境。還強調這是最│
│    │              │新最省事的方法，是卯○○等人自創，惟Ｃ○○並未看到穿梭文│
│    │              │，都是由卯○○口頭告知。Ｃ○○覺得被詐騙，因為做完後心裡│
│    │              │有得到安慰，但後來長期來看，是其自己當時迷失方向，才會找│
│    │              │上卯○○等人，之後卯○○等人亂漲價，事情也很抽象，Ｃ○○│
│    │              │認其心靈的困惑沒真正被解決，且卯○○、宙○○夫妻太貪心，│
│    │              │或許他們有能力但層次不高，又愛錢。                      │
├──┼───────┼────────────────────────────┤
│2   │丙○○、92年10│丙○○於92年10月、11月左右，因為有被鬼壓床的經驗及好奇心│
│    │至11月間、未付│驅使，所以在網路上搜尋催眠相關訊息，以「深度潛意識」搜尋│
│    │費進行靈魂穿梭│，有搜尋到雲桐催眠中心的網站，網站上寫的功能無所不包，因│
│    │(未遂)        │此陷於錯誤而前往求助，丙○○親身經歷後，感覺是掛羊頭賣狗│
│    │              │肉。丙○○做完催眠的第1、2單元後，覺得情況更差，93年黃逸│
│    │              │萱打電話慫恿丙○○做靈魂穿梭，丙○○向宙○○反應因前面做│
│    │              │完後情況變差，拒絕做靈魂穿梭，指責卯○○做了無法改善其狀│
│    │              │況，丙○○抱怨卯○○之行為，接著宙○○就說「你不怕無極老│
│    │              │師」，覺有威脅意味存在。後來發現到銶真居，把靈魂穿梭做大│
│    │              │，人不用到場就能直接刷卡，這是最快的方式。              │
│    │              │丙○○遂在網路留言「別去銶真居」，有人在網路上提到能否去│
│    │              │銶真居，丙○○即以親身經歷警告網友不要受騙，並表示所寫的│
│    │              │內容都是實在。在翎宵整合中心時，丙○○還跟卯○○約在雲桐│
│    │              │見面，其曾告訴卯○○被轉世靈害的很慘，只要求卯○○回復其│
│    │              │原樣，但卯○○避而不答，要其做靈魂穿梭，改善磁場來解決。│
├──┼───────┼────────────────────────────┤
│3   │庚○○、92及93│庚○○碰到夫妻相處問題，因其先生會打人，所以想尋求解決之│
│    │年間、2萬3,000│方式，對於靈界或前世今生抱持敬畏態度，相信累世因果、循環│
│    │元            │報應。                                                  │
│    │              │庚○○92、93年間上過雲桐催眠中心網站，該網站上放一些真實│
│    │              │案例，說他們有幫過哪些人，卯○○用靈魂穿梭讓人痊癒、解決│
│    │              │問題，他們特別的地方是強調靈魂穿梭並領有執照，因此庚○○│
│    │              │陷於錯誤，利用網路進行線上諮詢，將問題留言在網站上。林佑│
│    │              │如是參加蘇非旋轉法進行潛能開發，他們說類似是一種氣功對身│
│    │              │體有幫助。是由卯○○做潛能開發，宙○○有時有去有時沒去，│
│    │              │宙○○沒做甚麼事，因為有助理幫忙。且庚○○當時在家好像有│
│    │              │看到長頭髮之白色影子，卯○○，宙○○說，是庚○○先生在前│
│    │              │世的妻子，庚○○之先生在那一世有才能但不得志，鬱鬱寡歡，│
│    │              │對家庭沒責任，老婆就病死，小孩也流浪餓死，白影就是其先生│
│    │              │前世老婆，要來要債，導致其婚姻不好。卯○○建議作靈魂穿梭│
│    │              │，與白影子談判，讓他不要纏其先生，庚○○因陷於錯誤幫先生│
│    │              │徐嘉男做靈魂穿梭。卯○○如何進行靈魂穿梭，因庚○○不在現│
│    │              │場故不知情。事先庚○○交付現金23,000元給黃逸董，宙○○說│
│    │              │已經做完談好，白影子願意離開，宙○○說有燒東西給他，已經│
│    │              │解決了。庚○○並沒有看到宙○○所寫的穿梭文，僅由宙○○在│
│    │              │電話中說明。庚○○認為卯○○、宙○○進行詐騙，因為他們當│
│    │              │初說3年後，其先生會帶一名女子回來要求離婚，但3年過去了，│
│    │              │還沒發生。                                              │
├──┼───────┼────────────────────────────┤
│4   │壬○○、92、93│92、93年間壬○○對催眠有興趣，對於靈界或前世今生抱持尊敬│
│    │年間、4萬6,000│的態度，相信累世因果、循環報應。在雲桐網站上，卯○○說他│
│    │元            │有幫助別人看前世的能力，並說有執照之類的，並有介紹別人的│
│    │              │真實故事，壬○○因此陷於錯誤，作其及先生邢光仁的靈魂穿梭│
│    │              │。卯○○或宙○○說做靈魂穿梭能快一點解決問題，靈魂穿梭無│
│    │              │庸到現場，伊用ATM轉帳轉23,000元2次（合計46000元）到黃逸 │
│    │              │萱帳戶，並分別把自己及先生的問題傳真過去，但只限於個人相│
│    │              │關的，之後由卯○○在電話中說，明末清初其與先生係情侶，其│
│    │              │為了錢嫁給更有錢的人，先生邢光仁很難過，但先生前幾世修的│
│    │              │很好，並未口出惡言，但是心中有遺憾。卯○○說若要化解此心│
│    │              │結，就要針對其先生做一次靈魂穿梭會較清楚，所以就再做一次│
│    │              │靈魂穿梭，卯○○請其寫一封信表達心中之想法，其依指示寫了│
│    │              │一封類似懺悔的信，傳給卯○○，卯○○說能進到其先生前世靈│
│    │              │魂，他能將信唸給先生聽，其順便問先生的工作，卯○○說其先│
│    │              │生能去香港工作能賺很多錢，但事實上香港工作是沒著落的，其│
│    │              │現在想先生換工作是錯的。                                │
│    │              │當時其無質疑不到場能進行靈魂穿梭，因為不暸解，人家說就相│
│    │              │信，以為是真的，後來較了解催眠後，就開始想一個不暸解其的│
│    │              │人為何知道前世，覺得不合理。                            │
├──┼───────┼────────────────────────────┤
│ 5  │地○○、92至94│約2、3年前或3、4年前，地○○遇到工作上瓶頸，希望透過催眠│
│    │年間， 100,000│讓狀況順利，透過網路搜尋就進到雲桐網站，地○○對於靈界或│
│    │元            │前世今生抱持敬畏態度，相信累世因果、循環報應。該網站上及│
│    │              │免費線上諮詢時，卯○○介紹他本身有靈界執法執照，他有很多│
│    │              │能力，能幫人做潛能開發、催眠、補財運、增加事業運、超渡亡│
│    │              │靈等，他與別人不同處是能在線上告訴他資料後，他能安排時間│
│    │              │做靈魂穿梭。地○○因此陷於錯誤，付費進行靈魂穿梭，後又有│
│    │              │潛能開發、催眠、補財運、增加事業運等，共付了約10萬元。靈│
│    │              │魂穿梭只要告訴地○○的資料，姓名、出生年月日、地址、所要│
│    │              │問的問題E-MAIL給卯○○、宙○○，結束後卯○○會告訴地○○│
│    │              │，如何進行地○○不知道。卯○○等人E-MAIL寄穿梭文給地○○│
│    │              │，因有問到與女友關係，上面寫在某中世紀歐洲，地○○與女友│
│    │              │是一對戀人，因地○○很窮，女友家人反對，所以分開，今世再│
│    │              │續前緣，地○○又問到其腳部受傷及與哥哥的關係，另一世寫黃│
│    │              │振煌騎馬摔斷腿，那一世哥哥照顧地○○一輩子，所以今世即有│
│    │              │病痛，哥哥還是轉世來照顧，地○○又問到累世中有無特殊能力│
│    │              │，另一世上面寫地○○是魔王的座椅，但座椅是活的有2個頭， │
│    │              │還有一世是魔王的右護法，因為當時要練法術，所以犧牲很多無│
│    │              │辜的人，故今世不順利。地○○看到穿梭文覺得荒誕及離譜，尤│
│    │              │其最後一個說到其是魔王座椅，覺得被騙，付費購買服務，卻沒│
│    │              │得到效果，且最後一個穿梭文違背常情。                    │
├──┼───────┼────────────────────────────┤
│ 6  │黃○○、92、93│黃○○約92、93年前遇到感情問題，希望透過前世今生方式解決│
│    │年間、 6萬餘元│心裡疑問，透過網路搜尋「催眠」，就進到雲桐網站，對於靈界│
│    │              │或前世今生抱持敬畏態度，相信累世因果、循環報。網站上張景│
│    │              │明介紹他有能力隔空和冤親債主談判，超渡一些亡靈，解決一些│
│    │              │干擾，另有看到潛能開發、催眠、補財庫、靈魂穿梭等項目，葉│
│    │              │育珠先寫問題留言做免費線上諮詢，後來以E-MAIL聯繫，再用MS│
│    │              │M聯絡，黃○○把當時感情狀況告訴宙○○，宙○○回復說葉育 │
│    │              │珠有冤親債主之干擾，建議伊能做靈魂穿梭去解決，並說若做靈│
│    │              │魂穿梭事情會更順利，黃○○因此陷於錯誤，付費購買2次靈魂 │
│    │              │穿梭、1次潛能開發，2次靈魂穿梭是做伊與伊前男友的穿梭，共│
│    │              │付了約6萬多元。靈魂穿梭確定要做時，約定一個時間，宙○○ │
│    │              │說本人無庸到現場，可以隔空進行，如何進行伊不知道，以    │
│    │              │E-MAIL的方式寄穿梭文給黃○○。                          │
│    │              │當時黃○○的問題是有第三者出現，穿梭文上面提到，其中一世│
│    │              │黃○○與其前男友是夫妻，第三者是其二人的小孩，先生愛太太│
│    │              │，但太太很討厭小孩，所以小孩對太太有怨恨，先生對小孩有虧│
│    │              │欠，所以造成今世其前男友比較照顧第三者；另一世第三者與先│
│    │              │生是夫妻，黃○○是先生的妹妹，先生很疼妹妹，妹妹很討厭嫂│
│    │              │嫂，先生為了妹妹冷落嫂嫂，所以嫂嫂對妹妹有怨恨，先生對太│
│    │              │太有虧欠，造成今世其前男友較照顧第三者。因為當時黃○○感│
│    │              │到很受傷及沮喪，所以相信穿梭結果，惟付錢後沒有改善，就有│
│    │              │質疑，且因沒看到任何儀式。黃○○當時仍有身體的問題，但是│
│    │              │支付錢只問感情問題，穿梭文沒有提到身體的問題。事後心情出│
│    │              │來有覺得被詐騙，認為沒改善，覺得怪怪的，且事後以MS N與黃│
│    │              │逸萱交談，她的回答都很模稜兩可，沒明確答案，僅叫黃○○放│
│    │              │開心，相信已經處理好，且宙○○說黃○○與其前男友不是正緣│
│    │              │，靈魂穿梭結果是要寫經文、懺悔文，後來現實中並無好的結果│
│    │              │發生，所以不如放開心，因為做了靈魂穿梭，會有更好的姻緣等│
│    │              │語。每一個人去找卯○○、宙○○都是人生低潮的時候，他們利│
│    │              │用這樣的弱點，收取那麼大的費用。穿梭共做了2次，2個穿梭文│
│    │              │大同小異，一個以黃○○為主，一個以黃○○前男友為主。    │
├──┼───────┼────────────────────────────┤
│7   │Ｆ○○、93年03│在93年03月Ｆ○○因個性內向，希望透過開發可以變得比較不一│
│    │、04月間、 2萬│樣，感情方面，交往對象希望與Ｆ○○當朋友就好，但Ｆ○○希│
│    │餘元          │望進一步交往，二人能在一起，當時對於前世今生及靈界事情相│
│    │              │信應該是有，但無法確定，因為無法科學證實。上網看到雲桐催│
│    │              │眠中心網站，看到前世今生、催眠治療案例，覺得很神奇也很好│
│    │              │奇，因此陷於錯誤，寄電子郵件簡單敘述其問題，做免費諮詢。│
│    │              │宙○○跟Ｆ○○約在新埔捷運站附近馥華飯店，約好要做潛能開│
│    │              │發。                                                    │
│    │              │93年04月間，因之前Ｆ○○做潛能開發是因為價格較低，所以先│
│    │              │做潛能開發。潛能開發沒讓伊感覺很大不同，其實一直想解決感│
│    │              │情問題。看到網路上介紹案例，他們進到前世找到原因，就能解│
│    │              │決今世問題，而陷於錯誤想試試看靈魂穿梭，靈魂穿梭轉帳部分│
│    │              │是20,000元，有無其他現金已經不記得。伊和他們約在飯店，黃│
│    │              │逸萱躺在床上，卯○○類似幫宙○○做催眠，引導宙○○進到伊│
│    │              │前世，宙○○就把伊的每一世都說出來，說每一世有些什麼人、│
│    │              │發生什麼事，會影響到今世什麼事，結束後就說要把這些人超渡│
│    │              │，但沒另外收錢。做完靈魂穿梭卯○○或宙○○沒有給穿梭文。│
│    │              │宙○○所說伊每一世有一部份是其實是伊現實生活問題翻版，只│
│    │              │是角色互換、因果報復，每一世碰到的問題都差不多，故事版本│
│    │              │都差不多，與網路上記載的案例都差不多，不是中國就在日本，│
│    │              │不然就是小孩掉到海裡。                                  │
│    │              │Ｆ○○事後回想，覺得卯○○、宙○○沒此能力，一方面問題沒│
│    │              │解決，一方面他們說的沒說服力，邏輯也出現越來越多破綻，他│
│    │              │是有一些能力，但還不到能幫人家解決。                    │
├──┼───────┼────────────────────────────┤
│ 8  │Ｂ○○、93年間│Ｂ○○相信神佛存在，宗教信仰是佛教。累世因果、循環報應之│
│    │、2萬餘元     │法則一半一半相信。因為當時感情問題至雲桐催眠中心求助，原│
│    │              │本在網路上留言，後來才用電話聯繫，電話中女子說Ｂ○○與其│
│    │              │先生感情不好，要做靈魂穿梭，且要先繳錢，他們有強調靈魂穿│
│    │              │梭能解決Ｂ○○的困境。之後一個女子打電話說Ｂ○○睡覺時他│
│    │              │們就會在夢中幫其處理，其不知道他們實際上如何做，之後張景│
│    │              │明說Ｂ○○與其先生從紅綠變藍線，二個小孩都過得很好，其一│
│    │              │聽就覺得被騙，沒有看到穿梭文，都是口頭說的，跟他們要發票│
│    │              │，他們說沒發票。                                        │
│    │              │Ｂ○○覺得被詐騙，因為每個東西都以此方式解決就天下太平  │
│    │              │？且Ｂ○○的小孩受胎還沒滿一月，他們怎麼知道是女兒，還說│
│    │              │買衣服給女兒穿買雞腿給女兒吃，Ｂ○○是突然覺悟覺得被騙。│
├──┼───────┼────────────────────────────┤
│ 9  │亥○○、93、94│亥○○因為當時不順利，屬於低潮期，先至「雲桐催眠中心」進│
│    │年間          │行線上諮詢，希望透過催眠的方式暸解原因。對於前世今生、靈│
│    │              │界尊敬但不害怕，尊重累世因果、循環報應之法則。          │
│    │              │卯○○說亥○○後跟著很多冤親債主，這些冤親債主都想要曾士│
│    │              │武死，所以最近不順是他們在影響，所以必須與他們談判，做靈│
│    │              │魂穿梭知道他們要什麼，就要給他們，且卯○○說若不做會越來│
│    │              │越糟糕，有生命危險，宙○○及卯○○強調，靈魂穿梭能解決曾│
│    │              │士武的困境，亥○○因此陷於錯誤，約在高雄雲桐見面，卯○○│
│    │              │或宙○○幫亥○○看前世，亥○○只是想問這陣子不好，卯○○│
│    │              │、宙○○卻說前世欺負很多女生，所以有很多冤親債主在其身上│
│    │              │，他們要幫亥○○進行談判，要求燒紙錢、準備一些東西回向給│
│    │              │他們，這些都要另外收費。亥○○沒有看到穿梭文，是卯○○口│
│    │              │頭告訴或卯○○催眠宙○○，由宙○○看。亥○○覺得被詐騙，│
│    │              │因本身不太信催眠才去嘗試，但一直無法進入催眠，他們認為是│
│    │              │亥○○體質問題，要求另外付錢做潛能開發，做蘇菲旋轉，曾士│
│    │              │武覺得不舒服，不想再去，卯○○又告訴亥○○冤親債主的事，│
│    │              │說沒解決掉會一輩子不好。後來亥○○去檢查是胃貫穿孔，才導│
│    │              │致氣色不好，跟他們無關，因為完全沒他們說的效果，氣色不好│
│    │              │是因為自己生病。                                        │
├──┼───────┼────────────────────────────┤
│10  │乙○○、93年05│乙○○因當時生活不順利，正要離婚，希望透過無形的方式解決│
│    │至07月間、 4萬│困境，尋求靈異方面。對於前世今生、靈界是持敬畏態度。相信│
│    │餘元          │累世因果、循環報應，於是上網搜尋到「雲桐催眠中心」，進行│
│    │              │線上諮詢，宙○○及卯○○說乙○○不作靈魂穿梭的話，運勢會│
│    │              │不好，會有很多厄運，且強調靈魂穿梭能治病，當時乙○○兒子│
│    │              │3歲，有氣喘，因此陷於錯誤，付費進行2次靈魂穿梭，乙○○自│
│    │              │己做一次、兒子做一次，時間在93年5月及7月左右。          │
│    │              │進行靈魂穿梭乙○○沒到場，宙○○說在家即可。宙○○說張景│
│    │              │明的靈魂會出來，到其所在的地方，做一些前世今生的調查，若│
│    │              │身體有病痛，能做靈療。之後有看到穿梭文，是以E-MAIL寄王昱│
│    │              │晴及兒子的穿梭文，乙○○的穿梭文內容是說前世有害過人，有│
│    │              │冤親債主在身邊，需要溝通暸解，厄運才會離開，兒子部分，因│
│    │              │他有氣喘，穿梭文也是說他冤親債主纏身，透過靈魂穿梭治療肺│
│    │              │部疾病。                                                │
│    │              │乙○○都是用網路、電腦在溝通，沒見過面，不知道他們是否有│
│    │              │真的作，就是叫其在家等，時間到了，就說做好了。有覺得被詐│
│    │              │騙，因為完全沒他們說的效果，覺得都是虛無飄渺，有無進行也│
│    │              │不知道。                                                │
├──┼───────┼────────────────────────────┤
│11  │戊○○、93年04│戊○○因遇到感情問題，希望透過催眠找到心理出口，乃透過網│
│    │、05月間、 約4│路搜尋「催眠」，就進到網站。戊○○多少有對於靈界或前世今│
│    │萬8,000元     │生持敬畏態度，對於累世因果、循環報應相信。進到雲桐網站，│
│    │              │卯○○介紹他本身有靈界執照，能與靈魂溝通，並貼很多別人的│
│    │              │案例、線上諮詢，能幫人做潛能開發、催眠、補財庫、靈魂穿梭│
│    │              │、超渡等。戊○○先寫問題留言做免費線上諮詢，後來E-MAIL  │
│    │              │回信說其狀況是前世因果，建議要做靈魂穿梭，要暸解戊○○與│
│    │              │前男友為何發生問題。戊○○因此陷於錯誤，共付了約48,000  │
│    │              │元做二人之靈魂穿梭。做靈魂穿梭前，有將基本資料、面臨之問│
│    │              │題、想解決之方式告訴卯○○或宙○○，卯○○說只要戊○○與│
│    │              │他約時間，無庸到現場，只要告訴他人在哪裡，他就能作，吳依│
│    │              │莉有提出要求到現場看他們靈魂穿梭過程，卯○○說好，屆時在│
│    │              │他們家，到了之後，卯○○先從戊○○前男友開始作，他先問前│
│    │              │男友當時所在地點，之後戊○○到另一房間，有另一名男子，張│
│    │              │景明叫他躺在床上，由卯○○催眠他，那名男子就說他看到何畫│
│    │              │面，卯○○就問他前男友的前世是否在裡面，那名男子說有看到│
│    │              │3世，有一世他是醫生，戊○○是修女，因當時社會風氣所以沒 │
│    │              │在一起，下一世二人是夫妻，後來他意外死亡，戊○○也自殺，│
│    │              │另一世戊○○忘記內容。後來沒做戊○○的，因為卯○○說，其│
│    │              │二人是重複，做的情況也是一樣，故戊○○要求退費，但宙○○│
│    │              │說不行。曾質疑為何只提供相關資訊，透過不認識之第三者，卻│
│    │              │能講出其與前男友前世的故事，卯○○說他是引導的人，那名男│
│    │              │子是有修行的人，他把那名男子的靈魂叫到那個時空去看，因為│
│    │              │戊○○是沒有修行的人，若到另一時空會回不來，戊○○當時半│
│    │              │信半疑，但是仍接受，戊○○在當時情形下很容易融入，沒想那│
│    │              │麼多。覺得被詐騙，卯○○做一份工作，卻收二個人的錢。吳依│
│    │              │莉付錢時即有想到就算被騙也無法證明。                    │
├──┼───────┼────────────────────────────┤
│12  │Ｅ○○、93年09│在93年9月Ｅ○○因財運、工作問題，瀏覽雲桐網站，看所登別 │
│    │月間          │人之案例，處理之後能得到解決，希望透過該課程得到財運、事│
│    │              │業順利。Ｅ○○對於靈界或前世今生抱持敬畏態度，相信累世因│
│    │              │果、循環報應。且卯○○、宙○○說要做靈魂穿梭要解決前世問│
│    │              │題，Ｅ○○因此陷於錯誤，電話預約靈魂穿梭及潛能開發，共花│
│    │              │了5萬多元。                                             │
│    │              │Ｅ○○去高雄卯○○家中，二人談一下現今情況，即叫Ｅ○○做│
│    │              │蘇非旋轉，做完後會想吐，卯○○說看到Ｅ○○吐的都是黑氣，│
│    │              │第一天晚上就隔空做靈魂穿梭，只告訴卯○○飯店地址、房號，│
│    │              │講一段時間叫Ｅ○○休息睡覺。如何進行靈魂穿梭Ｅ○○並不知│
│    │              │道。第二天早上再去卯○○處所，卯○○說了一段故事，他說劉│
│    │              │湘源的案子是最硬的，向地藏王菩薩求了很久，菩薩才答應化解│
│    │              │業障。要Ｅ○○念經20年、吃素20年，Ｅ○○表示吃素20年做不│
│    │              │到，每月吃10日齋是否可以，卯○○說請示地藏王，第二天回臺│
│    │              │北，卯○○打電話來說可以。                              │
│    │              │卯○○說Ｅ○○前輩子害了一個女生，把她的臉換了，害她人不│
│    │              │像人，鬼不像鬼，要Ｅ○○畫一張臉的素描給她，並要寫懺悔文│
│    │              │，Ｅ○○有照作。卯○○還說，Ｅ○○有一世殺了一個人，那人│
│    │              │投胎成其弟弟，卯○○要其超渡並念經回向給他，Ｅ○○與現在│
│    │              │的弟弟不會處的不好，卯○○說上輩子欠他，所以這輩子他做錯│
│    │              │何事Ｅ○○都會原諒他，現在的弟弟沒做虧欠Ｅ○○的事，只是│
│    │              │愛玩，讓合夥的事業虧錢，大家指責他，但Ｅ○○都護著他。劉│
│    │              │湘源沒有質疑不到場能進行靈魂穿梭，因為相信才會付費進行靈│
│    │              │魂穿梭。卯○○講完穿梭結果，接著做催眠，叫Ｅ○○躺在椅子│
│    │              │上放報鬆音樂，但Ｅ○○沒進入催眠，卯○○要其再做蘇非旋轉│
│    │              │，又轉到中午，下午仍做蘇非旋轉，後來就沒再嘗試催眠。當時│
│    │              │Ｅ○○沒有覺得被騙，當時卯○○把Ｅ○○情形說的很壞，連地│
│    │              │藏王菩薩都不原諒，使Ｅ○○心情沮喪，後來有利用電話向劉湘│
│    │              │源追蹤，宙○○說Ｅ○○之運勢開始往上，並交代不要吃牛肉，│
│    │              │後來越想越誇張，越想越不對，Ｅ○○雖相信前世今生，但換臉│
│    │              │這件事聽起來是有點離譜。Ｅ○○吃素、念經到95年4月，但仍 │
│    │              │與以前一樣，沒有改善。                                  │
├──┼───────┼────────────────────────────┤
│13  │丁○○、93年09│丁○○因工作不順利，希望透過潛能開發的方式暸解原因而求助│
│    │月間、 約2萬餘│於雲桐催眠中心，丁○○做潛能開發時，卯○○、宙○○說余玥│
│    │元            │儀卡到很多冤親債主，造成事業不順，做了後情形會改善，若不│
│    │              │做靈魂穿梭會工作不順利，建議這個錢值得花，宙○○及卯○○│
│    │              │有強調靈魂穿梭能解決丁○○的困境，丁○○對於前世今生、靈│
│    │              │界持敬畏態度，相信累世因果、循環報應之法則，因此陷於錯誤│
│    │              │，付費進行靈魂穿梭。之後有傳真一張紙，告訴丁○○前世是誰│
│    │              │，做哪些壞事，說殺了人、搶了人的錢，所以這些人找上門來，│
│    │              │讓丁○○事業不順，卯○○、宙○○說靈魂穿梭要化解冤親債主│
│    │              │要先付一筆錢買一些金元寶、衣服褲子燒給這些冤親債主，他們│
│    │              │說會拿到廟燒給他們，並說本人不用到場，他們會處理，丁○○│
│    │              │不知道他們如何進行。丁○○覺得被詐騙，因為丁○○有問是否│
│    │              │要到現場或跟卯○○等人到廟裡作，他們說不用，他們會幫余玥│
│    │              │儀處理，另外又說要二人的靈互相交流才知道丁○○的前世，他│
│    │              │們沒說要如何幫丁○○操作，丁○○看他們要作的東西很簡陋的│
│    │              │感覺，只是一串蓮花，所以質疑被騙，光靈魂穿梭就花了2萬多 │
│    │              │元，覺得沒價值。                                        │
├──┼───────┼────────────────────────────┤
│14  │癸○○、93年05│癸○○因學業問題，瀏覽雲桐催眠中心網站及透過電子郵件與該│
│    │至10月間、3萬9│網站聯繫，並且把問題需求、基本資料及聯絡方式等寄送給該網│
│    │,000元        │站。宙○○以電話連繫後，相約時間前往高雄市○○區○○街之│
│    │              │催眠中心解說。卯○○先解釋要解決癸○○的問題，必須透過靈│
│    │              │魂穿梭之療程，表示他們有能力做靈魂穿梭，並解釋靈魂穿梭之│
│    │              │意思為他們有能力看到癸○○前世今生之內容，癸○○因此陷於│
│    │              │錯誤而付費進行靈魂穿梭。靈魂穿梭是透過一位林先生，他好像│
│    │              │在做靈魂溝通之動作，口中並說出癸○○的前世在明朝是一個有│
│    │              │外遇的妻子，所以明朝的丈夫今世找癸○○等等之故事內容，意│
│    │              │思就是癸○○前世欠別人的債，造成現在惡靈纏身，故現在有不│
│    │              │順遂之狀況。嗣後有幫癸○○跟前世及惡靈進行溝通、超渡。章│
│    │              │景明等人一直鼓吹癸○○消費，癸○○對於靈魂穿梭的故事覺得│
│    │              │離譜，認為是卯○○等人自己編的。進行上述靈魂穿梭及超渡療│
│    │              │後所遭遇問題，癸○○沒有感覺改善。                      │
├──┼───────┼────────────────────────────┤
│15  │酉○○、93年10│93年10月酉○○遇到詐騙集團遭騙，希望暸解為何會遇到這麼倒│
│    │月間、 約2萬餘│楣的事，遂在網路上搜尋，進到雲桐網站，該網站負責人卯○○│
│    │元            │介紹一些真實案例，酉○○將現今遇到的問題及想解決的結果，│
│    │              │用E-MAIL與他們做聯繁，宙○○回E-MAIL，表示說有關業障的部│
│    │              │分，建議酉○○做靈魂穿梭，才能消除這些業障。酉○○當時對│
│    │              │靈界、前世今生抱持敬畏態度，相信累世因果、循環報應之觀念│
│    │              │，因此陷於錯誤，刷了20000多元購買靈魂穿梭，後來宙○○便 │
│    │              │將穿梭文E-MAIL給酉○○。E-MAIL的內容說酉○○的前世沒做好│
│    │              │，大概內容是其前世是青棲女子，此世所以會被騙那麼多錢，是│
│    │              │因前世的恩客被酉○○騙錢，所以酉○○這輩子會被騙錢。黃逸│
│    │              │萱在穿梭文中說要念經文，但酉○○連一遍都沒唸完。酉○○向│
│    │              │宙○○表示沒唸完，宙○○建議酉○○到武廟唸完，但酉○○後│
│    │              │來仍沒念。宙○○與卯○○做靈魂穿梭無進行任何儀式，完全是│
│    │              │用E-MAIL往來，所以酉○○納悶他們是如何作的，酉○○很想過│
│    │              │去看，但怕又遇到詐騙集團。酉○○自己覺得被騙的感覺，給穿│
│    │              │梭文時就覺得不實在，穿梭文好像是配合其問題而有這樣的因果│
│    │              │。                                                      │
├──┼───────┼────────────────────────────┤
│16  │Ｈ○○、93、94│Ｈ○○因為當時身體不好，想嘗試催眠，在網路上搜尋催眠及前│
│    │年間、 2萬餘元│世今生，結果便進入雲桐催眠中心網站，進雲桐網站有看到張景│
│    │              │明等人標榜催眠、靈魂穿梭，能解決前世及因果問題，就是透過│
│    │              │靈魂溝通，Ｈ○○因此陷於錯誤而到卯○○高雄家，卯○○說蕭│
│    │              │文俊身體不好是因前世關係，要做靈魂穿梭跟靈界談判，能消去│
│    │              │業障，讓身體較好。在小房間內，有一位男助理，該助理躺在床│
│    │              │上，卯○○對他催眠，那名男子就閉上眼睛說伊的前世如何如何│
│    │              │，等於是一套故事，印象中說Ｈ○○害死一個人，要跟那個人談│
│    │              │判。那名男子就對Ｈ○○露出面目猙獰的眼神，好像那人真的進│
│    │              │到他體內，要求念經回向給他，說要作法會燒東西給他，卯○○│
│    │              │說包含在靈魂穿梭裡面，談完後那名助理就說走了，意思是說已│
│    │              │經離開他身體。伊共付了約20000元至250 00元，是現場刷卡。 │
│    │              │Ｈ○○行靈魂穿梭前，有填個人資料，也有口述方式告訴卯○○│
│    │              │，伊一開始以為是對伊催眠，但後來發現是催眠別人來說Ｈ○○│
│    │              │的前世今生，其感到失望，覺得自己看到會比較相信。卯○○有│
│    │              │叫Ｈ○○回去念地藏王菩薩本願經、大悲咒，卯○○要求念幾遍│
│    │              │已忘記，但Ｈ○○確已唸完，並E-MAIL告知訴卯○○做完了，張│
│    │              │景明回E-MAIL說這樣就可以了。當下有覺被諞，但久而久之忘了│
│    │              │此事，因為不是對Ｈ○○做催眠，另外做完後身體狀況沒改進。│
├──┼───────┼────────────────────────────┤
│17  │巳○○、93、94│巳○○因身體不好，希望透過宗教方式看看是否可以尋求解答，│
│    │年間          │乃上網搜尋，即進到雲桐網站，做免費線上諮詢，之後是打電話│
│    │              │聯絡，都是宙○○與巳○○聯絡，將巳○○基本資料及所面臨之│
│    │              │問題告訴宙○○，告訴她出生年月日及身體的毛病，宙○○建議│
│    │              │要做靈魂穿梭，她說這樣較暸解狀況，做了會較好，因此陷於錯│
│    │              │誤，付費在雲桐作靈魂穿梭及超渡，前後花了3、4萬元，哪一個│
│    │              │項目收多少錢忘記了，超渡幾個冤親債主也忘了。            │
│    │              │靈魂穿梭巳○○有到場，是約在鳥來的一個飯店房間內，卯○○│
│    │              │直接對巳○○作，但如何做已忘了，宙○○在旁邊，卯○○告訴│
│    │              │巳○○他看到的東西。卯○○說因為巳○○有冤親債主，所以身│
│    │              │體才會痛，後來才做冤親債主的超渡。                      │
│    │              │剛開始覺得怪怪，感覺這樣就結束，後來巳○○的身體沒痛了，│
│    │              │但巳○○不知道是否當時休息沒上班，還是因為做靈魂穿梭的關│
│    │              │係。巳○○希望要回所支付的金錢，並依法處理。            │
├──┼───────┼────────────────────────────┤
│18  │子○○、94年01│子○○依雲桐網站上的電話打給宙○○問靈魂穿梭是什麼，因為│
│    │月間          │子○○當時運勢、感情不是很好，所以宙○○說透過靈魂穿梭才│
│    │              │能知道是前世何原因，可能是前世缺失遺憾帶來今世，所以作靈│
│    │              │魂穿梭知道原因現在來做改善，因此陷於錯誤，付費進行靈魂穿│
│    │              │梭。                                                    │
│    │              │宙○○說靈魂穿梭是隔空做轉換，人在家即可，卯○○如何進行│
│    │              │子○○並不知道，之後有E-MAIL穿梭文，內容記不得，也沒留下│
│    │              │來，之後做潛能開發與催眠，造成子○○整個人不對，運勢更糟│
│    │              │。做完靈魂穿梭後，宙○○及卯○○都有說，卯○○有特殊能力│
│    │              │能與這些惡靈溝通，請觀世音菩薩將惡靈帶走，子○○要念經回│
│    │              │向，宙○○說有超渡，是說有2、3個，有一次催眠說是9個，都 │
│    │              │包括在原本費用內。                                      │
│    │              │子○○後來覺得被騙，因為有回到前世找原來的自己，但當時的│
│    │              │狀況越來越糟，子○○問黃逸董，她說是正常的，這才是真正的│
│    │              │自己，他們說服子○○接受，後來子○○也接受。有一次突然接│
│    │              │到卯○○的E-MAIL說原來雲桐已經結束，改成銶真居，子○○就│
│    │              │打電話給宙○○，想知道為何改名銶真居，宙○○說卯○○在大│
│    │              │陸包二奶，所以他們離婚、拆夥，後來又接到卯○○電話，林寬│
│    │              │若詢問自己之狀況，並與卯○○相約見面。卯○○說子○○的情│
│    │              │況是正常的，卯○○並在子○○面前批評宙○○已經走火入魔。│
│    │              │後來做催眠，子○○的意識很清楚，但說出來的話是被引導，之│
│    │              │後也沒有改，情況反而更糟。                              │
├──┼───────┼────────────────────────────┤
│19  │Ｄ○○、94年01│Ｄ○○因要解決經濟上的問題，經子○○的介紹向雲桐催眠中心│
│    │月間          │詢問，宙○○說能藉由靈魂穿梭暸解為何現實生活經濟會出狀況│
│    │              │，因此陷於錯誤，付費進行隔空靈魂穿梭。                  │
│    │              │宙○○叫Ｄ○○寄頭髮及手腳指甲給她，用E-MAIL將要問的問題│
│    │              │寄給她，卯○○等人如何做Ｄ○○並不知道，之後有收到穿梭文│
│    │              │，宙○○打電話給Ｄ○○說狀況很嚴重，說他們的人在談判中有│
│    │              │受傷，說Ｄ○○的前世冤親不願和解，叫Ｄ○○趕快寫懺悔文，│
│    │              │要不然不肯饒過Ｄ○○，Ｄ○○遂依指示照作，宙○○說已經幫│
│    │              │Ｄ○○超渡了。Ｄ○○相信穿梭文最後一段，其他部分覺得怪怪│
│    │              │的，當時說Ｄ○○的狀況很嚴重，Ｄ○○被嚇到，即依指示趕快│
│    │              │作，並沒質疑。嗣後有遭到詐騙的感覺，因為經濟狀況沒改變，│
│    │              │之後去羅斯福路找宙○○，她說需要時間，再做其他課程會較快│
│    │              │，但Ｄ○○已經沒錢，所以沒再施作。宙○○說要改變氣場要喝│
│    │              │一些飲料，帶Ｄ○○去松山一家直銷公司買諾麗果汁，填資料，│
│    │              │推薦人寫宙○○，並說能改善體質、改變氣場。              │
├──┼───────┼────────────────────────────┤
│20  │辰○○、93年04│辰○○因朋友介紹進行催眠的療程，告知有雲桐催眠中心可以進│
│    │月            │行催眠，遂自朋友處得到宙○○的行動電話，並與之聯絡時間安│
│    │              │排催眠。於93年4月某日，與宙○○相約在台北縣板橋市馥華飯 │
│    │              │店8樓房間內進行催眠療程，辰○○與朋友戌○○一起到達馥華 │
│    │              │飯店以後，宙○○及卯○○出來應門，叫辰○○填寫基本資料，│
│    │              │然後卯○○先叫辰○○上床要進行催眠，但是辰○○都沒有進入│
│    │              │催眠狀態，卯○○就叫辰○○下床轉圈圈，並稱這個儀式可以協│
│    │              │助進入催眠狀態，且稱有人在轉圈圈以後會出現靈動的現象。但│
│    │              │辰○○轉了很久都沒有進入靈動現象及感到其他感覺，只感到頭│
│    │              │暈很想吐，然後卯○○叫辰○○再上床進行催眠，是由宙○○來│
│    │              │催眠，但是還是沒有進入催眠狀態，然後就有個女孩子進入房間│
│    │              │，宙○○說該名女子也曾是她的客人，感應能力比較強，即請該│
│    │              │名女子示範靈動給辰○○看，之後那名女子開始打類似太極拳的│
│    │              │動作，該好子自述以前也不會這些，是參加該中心之療程後，才│
│    │              │有這些靈動的現象。                                      │
│    │              │後來宙○○就說辰○○無法進入催眠之原因，有可能是辰○○前│
│    │              │世或小時候有發生過某些事情，導致無法進入催眠狀態，遂叫前│
│    │              │述之女子幫辰○○進行所謂的靈魂穿梭。辰○○看到該女子雙眼│
│    │              │緊閉，並開始陳述辰○○的前世過程，陳述一些辰○○在前世得│
│    │              │罪別人的情節，並要做超渡等事宜，之後今生運勢會比較好。隨│
│    │              │後就告知辰○○這些催眠、靈魂穿梭及化解冤親債主之療程，需│
│    │              │費用將近4萬元，辰○○因此陷於錯誤，當場以信用卡網路刷卡 │
│    │              │之方式付費4萬元左右，然後辰○○表示其所參加之療程都沒有 │
│    │              │成功，為什麼要付這麼多錢，宙○○就叫辰○○約一、二個禮拜│
│    │              │後再來作一次免費療程。第二次辰○○再去馥華飯店找她們，當│
│    │              │時只有宙○○在場，再由宙○○幫辰○○做一次催眠，還是不成│
│    │              │功，宙○○就說辰○○的防衛及主觀意識太強烈，不容易進入催│
│    │              │眠狀態，辰○○感到遭到詐騙旋離開。宙○○只有提到卯○○具│
│    │              │有通靈的能力，現場幫辰○○進行靈魂穿梭之另一女子不知道是│
│    │              │誰，該女子大約20多歲，瘦瘦小小的，該子子說辰○○在前世曾│
│    │              │經有經商，坑錢及殺人等等得罪很多人，所必導致今生有一些不│
│    │              │順遂的事情，要解決這些冤債必須以超渡化解，並稱會在事後幫│
│    │              │辰○○普渡化解冤親債主。但進行上述靈魂穿梭及其他療程後，│
│    │              │所遭遇的問題並沒有改善。                                │
├──┼───────┼────────────────────────────┤
│21  │戌○○、94年04│戌○○因同事介紹催眠而感興趣，上雲桐網站，當時以卯○○為│
│    │月間、未付費進│名號，主要以催眠為主。見面時卯○○說他有特異功能，原來陳│
│    │行靈魂穿梭，以│慶宜要以催眠為主，但見面時他介紹靈異或宗教的事，推銷靈魂│
│    │13,000元進行催│穿梭之類，完全和戌○○想像不同，所以戌○○半信半疑，張景│
│    │眠            │明說看到戌○○卡到陰，並要幫戌○○超渡。卯○○說他能感應│
│    │              │的到，當時戌○○與朋友一起來，反而是該朋友做了靈魂穿梭，│
│    │              │卯○○介紹峙，宙○○有在場，卯○○介紹說是他太太。      │
│    │              │做完第一次催眠，戌○○覺得沒效果時，要求退費，宙○○就說│
│    │              │，能再給戌○○一次機會，叫戌○○去高雄找他們做第二次催眠│
│    │              │，第二次催眠也沒成功，戌○○再次要求退費，宙○○說是陳慶│
│    │              │宜個人因素，說戌○○防備心較重，所以無法進入催眠，但陳慶│
│    │              │宜認為他們應事先說明，並有義務引導人進入催眠狀態。當陳慶│
│    │              │宜無法進入催眠時，宙○○說戌○○卡到靈，會阻礙戌○○進入│
│    │              │潛意識，宙○○說戌○○若能超渡冤親債主，才能進入潛意識做│
│    │              │潛能開發。但催眠費用照算，靈魂穿梭還要加2萬多元，包括超 │
│    │              │渡。                                                    │
│    │              │伊看宙○○不像是輔導人的人，反而像做直銷的，有點強迫的感│
│    │              │覺。大家談到後來有點惡言相向，他們把不能進入催眠都歸咎在│
│    │              │戌○○自己的問題。                                      │
│    │              │二次都無法進入催眠後，宙○○等人就向戌○○推銷靈魂穿梭，│
│    │              │但因催眠已沒成功，降低戌○○對他們的信任，戌○○的香港朋│
│    │              │友做靈魂穿梭，是透過另一個人閉上眼睛說看到戌○○朋友前世│
│    │              │，戌○○覺得透過別人看到別人的前世會有串通的嫌疑，戌○○│
│    │              │覺得透過本人觀看才是真的。做催眠之前付13000元，第一次在 │
│    │              │臺北時在現場進行網路刷卡。                              │
│    │              │當時戌○○心裡有認為宙○○等人進行詐騙，但因為是朋友介紹│
│    │              │，所以不敢質疑他們是在斂財。當戌○○不願意進行靈魂穿梭峙│
│    │              │，宙○○雖沒有恫嚇的程度，但說是前世累積下來的業，冤親債│
│    │              │主會影響今世的一些決策，都不會有好的決策，有想說服戌○○│
│    │              │要超渡一些冤親債主。                                    │
├──┼───────┼────────────────────────────┤
│22  │午○○、94年04│午○○因為之前有朋友介紹進行催眠的療程，告知有雲桐中心可│
│    │、05月間      │以進行催眠，遂自朋友處得到宙○○的電話，友人子○○做過靈│
│    │              │魂穿梭，向午○○介紹過內容，宙○○請午○○先做一次靈魂穿│
│    │              │梭及一次催眠，再決定是否做後續治療。原本求助卯○○、黃逸│
│    │              │萱之目的，是要解決工作上之問題，沒特定要做催眠。靈魂穿梭│
│    │              │部分，宙○○要午○○的住址、名字、生日，說找一天會作，許│
│    │              │楓苓只要在家即可，卯○○等人怎麼做，午○○並不知道，張景│
│    │              │明只說會把前世不好的東西解決掉，沒做超渡。午○○對於張景│
│    │              │明等人做靈魂穿梭當時沒有質疑。在警局中說有遭到詐騙的感覺│
│    │              │，因做完回家後覺得不舒服，且狀況沒改善，當時只是覺得安心│
│    │              │，解決了一件事，但當時是午○○個人的問題，後來身體不舒服│
│    │              │就沒做了，也覺得太昂貴，不值得。。                      │
├──┼───────┼────────────────────────────┤
│23  │陳冠倫（原姓名│陳冠倫在94年9月左右，在網路上發現「雲桐催眠中心」的網站 │
│    │陳佑謙）、94年│後，打電話向該網站詢問，當時接電話的是一位黃小姐，然後與│
│    │09月間，35,000│陳冠倫約定時間前往板橋市馥華飯店8樓房間內之催眠場所，斯 │
│    │元            │時才碰到宙○○及卯○○。卯○○為陳冠倫進行催眠時，有問有│
│    │              │沒有看到什麼景像，陳冠倫說有看到自己在帶兵打仗，但陳冠倫│
│    │              │不確定是否已進入催眠。卯○○就說陳冠倫的殺業太重，要進行│
│    │              │下一個單元靈魂穿梭，這是第一次的療程，收費16000元。做完 │
│    │              │之後卯○○跟陳冠倫的殺業太靈，還要再做靈魂穿梭的療程，黃│
│    │              │逸萱說最好作，要不然會一直卡著，冤親債主會一直跟著陳冠倫│
│    │              │，他們二人一搭一唱，該項的療程費用是29000元，陳冠倫就在 │
│    │              │該飯店房間內，由宙○○拿出刷卡機刷卡付費29000元。卯○○ │
│    │              │說他有通靈的能力，能與冤親債主談判，陳冠倫當時人在低潮所│
│    │              │以相信。宙○○當時懷孕，卯○○找一名女生也是姓黃，由該名│
│    │              │黃小姐幫陳冠倫作靈魂穿梭，黃小姐說要喝穿梭液才能作，她喝│
│    │              │完後，就說出陳冠倫前世的故事，之後宙○○打電話給陳冠倫，│
│    │              │說陳冠倫之運勢不錯，做完後會很平順，後來陳冠倫不要付費超│
│    │              │渡冤親債主，宙○○口氣不是很好，說不做無法化解冤親債主。│
│    │              │他們也說卯○○能幫陳冠倫隔空補財庫，陳冠倫也不要作，他們│
│    │              │態度就不是很好。陳冠倫沒有見過穿梭文，對於卯○○等人做靈│
│    │              │魂穿梭感覺是套好的，覺得不合常理，因為不可能靠喝穿梭液就│
│    │              │看到前世今生，他們好像本來就知道要說什麼，陳冠倫還沒問他│
│    │              │們就一直說，但都不是陳冠倫要詢問的東西。                │
├──┼───────┼────────────────────────────┤
│24  │辛○○、95年01│辛○○因為事業、感情的問題，想透過催眠暸解原因，是先用E-│
│    │月間          │MAIL跟銶真居聯絡做線上諮詢，有一個自稱卯○○助理的女子向│
│    │              │辛○○介紹課程，說要讓事業變好要先解決冤親債主等外靈，事│
│    │              │業才會變好，那名女子有說不做靈魂穿梭，問題不會有改善，她│
│    │              │說靈魂穿梭完後事業會穩定，感情也會有對象出現。辛○○當時│
│    │              │心臟不好，說做完心臟就不會痛，並說辛○○有一個祖先是心臟│
│    │              │病死的，所以辛○○心臟才會痛，辛○○因此陷於錯誤付費進行│
│    │              │靈魂穿梭。                                              │
│    │              │靈魂穿梭是約個時間幫辛○○進行穿梭，辛○○在家等候即事，│
│    │              │穿梭完後有E-MAIL一份報告給辛○○，但實際上如何做辛○○並│
│    │              │不知道，卯○○說他的靈魂會到辛○○家，跟辛○○的祖先協調│
│    │              │。當時覺得好像有這麼一回事，寫出來的報告辛○○只是參考，│
│    │              │後來辛○○的心臟不痛，覺得有一點效果，但所遭遇的問題並沒│
│    │              │有改善，辛○○懷疑他們應該沒有這麼大能力，有點誇大。    │
├──┼───────┼────────────────────────────┤
│25  │己○○、95年初│己○○因經濟及靈魂問題，想瞭解輪迴轉世的事情，看到簡介靈│
│    │、2萬9,900元  │魂穿梭，或許能獲得解答，故先在網路上諮詢，之後以電話和黃│
│    │              │逸萱聯絡，宙○○等人強調作靈魂穿梭能夠幫己○○解決問題，│
│    │              │己○○在線上刷卡購買靈魂穿梭，宙○○沒說如何進行，她說他│
│    │              │們自己會去溝通，暸解問題出在何時期，會進行超渡。        │
│    │              │己○○事後有看到穿梭文，有一世是唐朝妃子，抑鬱而終，呈現│
│    │              │出己○○是孤單一人，在感情上較少有互動，要己○○不要被動│
│    │              │等待，要主動學習事情，將才華顯現出來，要唸經文迴向平復。│
│    │              │己○○認有一部份被詐騙，因為己○○覺得身體有異樣，也有提│
│    │              │出詢問過，但宙○○沒給很好的解釋，事後也沒改善，己○○覺│
│    │              │得問宙○○等人應該會知道，但反而是自己比他們清楚，己○○│
│    │              │質疑為何會這樣，宙○○等人說己○○自己要去看醫生或做運動│
│    │              │。                                                      │
├──┼───────┼────────────────────────────┤
│26  │玄○○、95年01│玄○○因為對催眠好奇、感情不順，希望能透過催眠來看感情不│
│    │月間          │順的原因，因受到銶真居網站案例介紹的吸引，打電話約時間過│
│    │              │去，過去時見到一位助理黃小姐，之後與卯○○談，在做催眠時│
│    │              │，卯○○說有外靈入侵，要看是否有冤親債主，卯○○說有冤親│
│    │              │債主與外靈會干擾運勢，知道是哪些冤親債主超渡後會變好，因│
│    │              │此購買靈魂穿梭等課程。                                  │
│    │              │進行靈魂穿梭時玄○○在現場，卯○○也在場，助理在旁邊打坐│
│    │              │，卯○○說助理打坐就能看到，助理念一大堆玄○○冤親債主的│
│    │              │名字，唸完後說要超渡，使玄○○因此陷於錯誤而付錢。玄○○│
│    │              │並未看到穿梭文，對於靈魂穿梭之過程及結果有質疑，覺得是否│
│    │              │在騙人，因不太可能靠打坐就能看別人的冤親債主。玄○○做催│
│    │              │眠時有進入，玄○○想是否為幻覺，而靈魂穿梭部分，玄○○覺│
│    │              │得不太可能打坐就能看別人的冤親債主，事後所遭遇的問題都沒│
│    │              │有改善。                                                │
├──┼───────┼────────────────────────────┤
│27  │天○○、95年01│天○○在95年1月至6月間，因為婚姻、事業不順利，在網路上以│
│    │月至06月間、 2│「前世今生」做關鍵字搜尋，希望瞭解為何生活那麼苦，想以催│
│    │萬9,900元     │眠看看自己的前世今生，解決上述問題。                    │
│    │              │天○○搜尋到銶真居網站，依網站內之介紹，卯○○、宙○○提│
│    │              │供通靈、靈魂穿梭、潛能開發、補財庫及民間法會。卯○○說他│
│    │              │有六級通靈，有上天賜給他的三張證照，可以上天下地，宙○○│
│    │              │也差不多，是助理的角色。卯○○的潛能開發是以催眠方式。黃│
│    │              │姿樺看過他們網站上的真實案例，發現所謂真實案件都是在做通│
│    │              │靈、靈魂穿梭，使天○○因此陷於錯誤，透過MSN做線上諮詢， │
│    │              │與宙○○做聯繫。                                        │
│    │              │當時天○○對於前世今生及靈界，都是抱持相信及敬畏的心態，│
│    │              │希望透過前世今生及靈界力量解決困境。因為當時情緒低落，只│
│    │              │能尋求這樣的解決方式。第一次做線上諮詢，第一、問何以黃姿│
│    │              │樺與作乩童之前夫婚姻不順，第二、大概是問與前夫離婚後，整│
│    │              │個人很落魄，為何會被不好的東西附身，第三、問為何與現在的│
│    │              │丈夫仍不順遂、事業也不順利。宙○○說要做靈魂穿梭才能解決│
│    │              │問題，且說若沒做靈魂穿梭其問題無法解決，因果會一直糾纏。│
│    │              │天○○聽到如此言論感到恐懼、害怕，因為不知道還要苦多久，│
│    │              │所以決定做靈魂穿梭。                                    │
│    │              │宙○○說靈魂穿梭要29,900元，天○○在95年06月底左右以線上│
│    │              │刷卡付款。天○○不知道如何進行靈魂穿梭，是收到宙○○寄的│
│    │              │E-MAIL，內容是寫天○○與其先生前世做乩童，不務正業，欺騙│
│    │              │很多人的錢，此世就有冤親債主纏身，要繼續做潛能開發及補財│
│    │              │庫，要超渡這些冤親債主，還有狗、貓、牛，還要寫懺悔文，類│
│    │              │似寫悔過書，天○○還要念佛經迴向給他們，還要給他們幾萬兩│
│    │              │黃金，天○○佛經沒唸完但騙宙○○說已念完了，宙○○就說已│
│    │              │超渡完了。超渡及給黃金萬兩天○○不知道如何作，但已經包含│
│    │              │在靈魂穿梭之費用內。宙○○說靈魂穿梭是卯○○作的，天○○│
│    │              │一直追問到如何作，宙○○都說不能公開，要在平靜之心情才能│
│    │              │作，天○○表示其根本沒到場，宙○○說那是無形的，根本不需│
│    │              │要到場。靈魂穿梭也沒任何儀式，除做靈魂穿梭外，還有做一個│
│    │              │單元潛能開發及補財庫，原先約好做3個單元潛能開發，一單元 │
│    │              │21600元，補財庫6600元，伊全部刷卡付清，之後還做一單元潛 │
│    │              │能開發及補財庫就發覺被騙。天○○對補財庫如何進行不知道，│
│    │              │宙○○只說是無形的，無庸到場，只是MSN跟天○○說補好了。 │
│    │              │潛能開發進行時，第一單元是蘇菲旋轉，站著雙手平舉順時針旋│
│    │              │轉，是卯○○在作，連續轉3個多小時，說要把天○○的靈叫出 │
│    │              │來，結果叫不出來，卯○○叫天○○心裡面想做什麼就做出來，│
│    │              │天○○就做跳舞的動作。以如此方式轉了3個多小時，休息一段 │
│    │              │時間繼續做催眠。催眠進行時，卯○○叫天○○躺在貴妃椅上，│
│    │              │放音樂，全身放鬆，聽口令做動作，回答卯○○的問題。天○○│
│    │              │是清醒的，但眼晴閉著，卯○○問其小時候成長過程，問如何來│
│    │              │到世上，天○○說看到母親要把她掐死，遂哭出來，卯○○問母│
│    │              │親為何要這樣做，天○○說她和父親吵架把氣出在其身上，張景│
│    │              │明叫天○○大聲問母親為何這樣，天○○告訴卯○○母親向她對│
│    │              │不起，卯○○問天○○心情有無好一點，天○○說有，接著張景│
│    │              │明問一些個人隱私問題，天○○有的裝作不知道，就回答不知道│
│    │              │，也有些順著卯○○的問題回答而隨便亂講，因為天○○中間休│
│    │              │息吃飯時，想到自己為何那麼笨被卯○○等人騙錢，所以下午催│
│    │              │眠做了一半即離開。                                      │
│    │              │事後宙○○將靈魂穿梭內文傳給天○○時，天○○覺得怪怪的，│
│    │              │內文只是這一輩子生活經驗之翻版。天○○一開始就把靈魂穿梭│
│    │              │、潛能開發及補財庫的錢一次刷清，做蘇菲旋轉時卯○○跟黃姿│
│    │              │樺所提及會發生的事情都沒有發生，卯○○並說有3個怨靈在黃 │
│    │              │姿樺身上，並用力拍打天○○，天○○曾被附身過，所以很清楚│
│    │              │當時並沒有被附身，所以天○○確定被騙了，就去向蘋果日報爆│
│    │              │料，就是95年8月21日蘋果日報。                           │
│    │              │天○○有事無法做完後二單元，所以卯○○等人扣掉手續費後，│
│    │              │有退還3萬8000元。                                       │
├──┼───────┼────────────────────────────┤
│28  │寅○○、95年02│寅○○因感情問題，在網站上看到銶真居有靈魂穿梭，想暸解自│
│    │至03月間、2萬9│己的前世今生，從網路上看到案例，讓寅○○心動，主動打電話│
│    │,000元        │與宙○○聯絡，約時間去聊，卯○○說要做靈魂穿梭才能暸解，│
│    │              │費用是與宙○○談的。宙○○、卯○○有強調做靈魂穿梭會根本│
│    │              │解決這樣的問題，會改善姻緣，盡快結婚。                  │
│    │              │卯○○問清寅○○相關資料後，寅○○回去匯錢給他，他說當晚│
│    │              │做靈魂穿梭再E-MAIL，實際上如何做寅○○並不知道。寅○○並│
│    │              │沒有對靈魂穿梭之過程及結果質疑，寅○○把自己的過去講得很│
│    │              │詳細，卯○○等人可能是據此寫成故事，寅○○看到卯○○提出│
│    │              │之說法符合其當時的狀況，之前有懷疑人真的有前世今生，但無│
│    │              │法求證，所以半信半疑。做完後沒效果，沒有想像中像卯○○等│
│    │              │人說的那麼神。                                          │
├──┼───────┼────────────────────────────┤
│29  │未○○、95年03│未○○約在95年3月，因為感情之問題經網路搜尋求助過銶真居 │
│    │月間、 約2萬元│，想藉由催眠方式解決心中問題，在網路上看到銶真居宣傳張景│
│    │              │明、宙○○有拿到證書，聲稱能做靈魂穿梭、催眠、潛能開發，│
│    │              │也看到當事人真實案例，所以主動打電話提到要藉由靈魂穿梭看│
│    │              │看前世與哪些人有何糾葛，有先在電話上與宙○○聊過想協助的│
│    │              │問題，是用口頭簡略提到感情問題，向宙○○提到當時交往對象│
│    │              │是同事，且為有婦之夫，但太太在美國，未○○與之秘密交往後│
│    │              │，其男友每個月固定要去大陸，也有同公司女職員同行，所以對│
│    │              │未○○忽冷忽熟，後來他太太回台灣，對未○○的態度就更不理│
│    │              │不睬，未○○覺得很困擾，將此困擾告訴宙○○。            │
│    │              │未○○以為靈魂穿梭要在現場進行，但宙○○說只要在家即可。│
│    │              │未○○看完穿梭文就覺得神奇，竟然能寫出那麼多故事，且每次│
│    │              │未○○都是壞人，覺得荒誕、離譜。但當時未○○因感困擾，所│
│    │              │以沒想太多。宙○○說未○○前幾世有虧欠一些人，只要念經回│
│    │              │向給他們即可。未○○作的潛能開發有做蘇非旋轉，接著在身上│
│    │              │拍打，並作催眠，但未○○沒進入催眠狀態，只是配合卯○○回│
│    │              │答回題，實際上什麼都沒看到，只是配合回答。未○○覺得被詐│
│    │              │騙，但錢也付了，整體上覺得荒誕。                        │
├──┼───────┼────────────────────────────┤
│30  │甲○○、95年05│甲○○因為工作、感情及家庭出現問題，透過E-MAI L做免費線 │
│    │月間、 約2萬餘│上諮詢，回復信件說發生的原因，建議做靈魂穿梭能化解問題，│
│    │元            │所以才決定要做靈魂穿梭。宙○○也說現在碰到就是這些因素導│
│    │              │致的，若不做就是這樣，有強調做靈魂穿梭會根本解決這樣的問│
│    │              │題。                                                    │
│    │              │宙○○說靈魂穿梭若不到現場，也可隔空處理，只要約一個時間│
│    │              │，但甲○○不知道卯○○等人實際上如何做，宙○○說甲○○被│
│    │              │前世冤親債主纏上，要超渡解決，要寫懺悔文、念經、買金元寶│
│    │              │。買金元寶類似燒紙錢。宙○○說，若想工作更順利，可以來做│
│    │              │潛能開發，能賺較多錢。做催眠能跟冤親債主的糾結做深層的化│
│    │              │解。甲○○對於靈魂穿梭之過程及結果有質疑，做完後身體不聽│
│    │              │使喚，身體會發抖、嗜睡，曾打電話給宙○○，宙○○說剛處理│
│    │              │完，這是正常現象。甲○○覺得被詐騙，覺得宙○○等人沒處理│
│    │              │事情的能力，甲○○的狀況沒改變。                        │
│    │              │甲○○作完潛能開發完後，卯○○說甲○○能看到別人的前世今│
│    │              │生，叫甲○○幫他看客人的問題，發生的原因為何，甲○○後來│
│    │              │幫卯○○回了7、8個，甲○○用講的，卯○○自己手寫。但當時│
│    │              │不是真的能看到別人的前世今生，而是卯○○給甲○○看他們的│
│    │              │資料，甲○○就提到大概有怎樣的狀況。甲○○這樣不算幫張景│
│    │              │明的客人回答問題，是在做潛能開發時，卯○○問甲○○客人的│
│    │              │狀況，甲○○講講後就離開了，之後宙○○請甲○○幫忙看客人│
│    │              │的問題，甲○○沒答應，因為甲○○發現自己無法看到那些景象│
│    │              │，沒必要做這種事。                                      │
├──┼───────┼────────────────────────────┤
│31  │Ａ○○、95年夏│廖秀芬因為感情問題，上網搜尋到銶真居，在該網站看到案例，│
│    │天            │做線上免費諮詢後，有回應說廖秀芬的感情問題是因為冤親債主│
│    │              │，建議做靈魂穿梭。因為有寫一個不好的故事在，廖秀芬會害怕│
│    │              │，希望能透過靈魂穿梭解決，就約時間過去，講自己的問題，接│
│    │              │著交錢，之後宙○○以E-MAIL說穿梭是何內容。              │
│    │              │宙○○有強調做靈魂穿梭會根本解決問題，說廖秀芬的問題能透│
│    │              │過靈魂穿梭來化解。進行靈魂穿梭時廖秀芬不在現場，宙○○打│
│    │              │電話說要做隔空靈魂穿梭，但不知道他們如何作。            │
│    │              │廖秀芬看完靈魂穿梭結果後覺得害怕，但後來宙○○說廖秀芬的│
│    │              │氣場較弱，做了潛能開發會較強，新的外靈不易進來，就引導廖│
│    │              │秀芬做潛能開發。後來廖秀芬覺得宙○○什麼都沒作，只說都處│
│    │              │理好了。廖秀芬做完第三單元元神宮就覺得被騙，因為沒效果，│
│    │              │問題沒解決。                                            │
├──┼───────┼────────────────────────────┤
│32  │宇○○、95年06│宇○○約在95年6月底，因為婚姻問題求助過銶真居，宇○○是 │
│    │月底、2萬9,000│自己在網路上搜尋，想藉由催眠方式知道自己與先生前世有如何│
│    │元            │之恩怨，在該網路上看到卯○○自我介紹，說他有特異功能，能│
│    │              │看到一些前世景象，能與神靈溝通，網路介紹靈魂穿梭、催眠，│
│    │              │也看到別人真實案例，所以宇○○才相信。                  │
│    │              │宇○○有跟宙○○通過電話，從頭到尾都是跟宙○○接觸，一開│
│    │              │始做線上諮詢，他們回E-MAIL，大略上回答，並進一步建議做靈│
│    │              │魂穿梭，才不會讓婚姻走上離婚。宇○○是因線上諮詢回答可能│
│    │              │會離婚，才促使其做靈魂穿梭，宙○○的回答也編了一套故事，│
│    │              │若他們是真的，宇○○也願意付錢，是怕沒做靈魂穿梭，會導致│
│    │              │離婚之後果，才決定做靈魂穿梭。靈魂穿梭付了29000元。之後 │
│    │              │宙○○E-MAIL靈魂穿梭的內容，宇○○問過宙○○，她說她自己│
│    │              │有儀式，本人不用到場。問宙○○有無祭拜儀式，她說是用心靈│
│    │              │跟那些冤親債主溝通對話，宇○○問宙○○有無要配合之處，黃│
│    │              │逸萱說若要做就要相信她，很快就會有效果，並要宇○○配合唸│
│    │              │地藏經、大悲咒，寫懺悔文。                              │
│    │              │宇○○看完穿梭文就覺得不對勁，因為內容荒謬，但錢已經繳了│
│    │              │，還是將它完成。穿梭文內容都是古代的事，宇○○覺得這些故│
│    │              │事不可能全都發生在中國古代，故不相信。宇○○曾經與宙○○│
│    │              │在電話中聊過先生、孩子的問題，事後想起來覺得她是在打探情│
│    │              │況。穿梭文的內容很離譜，宇○○發現有告訴宙○○的部分，穿│
│    │              │梭文就會有相關記載，沒告訴她的，穿梭文就不會記載。例如其│
│    │              │大兒子基因方面有問題，已經6歲，無法走路，智能上也有問題 │
│    │              │，宇○○希望兒子能走路，曾在電話中向宙○○提及小孩仍不能│
│    │              │走路，宙○○說幫宇○○去看看，事後就說宇○○前世打斷過他│
│    │              │的腳，至於智能及基因方面宇○○未向宙○○提起，穿梭文也沒│
│    │              │提到，若宙○○真能看到，沒告訴她的事，她應該也能看到，但│
│    │              │事實並非如此，故覺得被騙，且事後問題都沒解決，情況反而更│
│    │              │糟。                                                    │
│    │              │宙○○有告訴宇○○若不進行靈魂穿梭會離婚，宇○○做完靈魂│
│    │              │穿梭，並完成履行的條件，但好像問題沒改善，宇○○打電話給│
│    │              │宙○○，她說她能作的都做完，剩下的要靠宇○○自己，宇○○│
│    │              │覺得那為何要找他們幫忙，再打電話去，宙○○就不理宇○○，│
│    │              │態度變很多，藉口說很忙。                                │
├──┼───────┼────────────────────────────┤
│33  │申○○、95年05│申○○當時因感情、身體問題，見銶真居網路上有介紹個案，表│
│    │至07月、2萬6,0│示他們有神力，有醫療、治好的案例，申○○相信前世今生、靈│
│    │00元          │界、累世因果、循環報應之法則，因此陷於錯誤，到銶真居求助│
│    │              │。卯○○說申○○的身體問題，可用催眠方式減輕症狀，但陳惠│
│    │              │玲無法進入催眠。申○○另外談到感情部分，就換宙○○出面，│
│    │              │宙○○說申○○這種情形很普遍，身體不好是因為有動物靈纏繞│
│    │              │，說卯○○有各樣能力，並告訴申○○會以儀式超渡冤親債主，│
│    │              │做靈魂穿梭看申○○的前世，強調靈魂穿梭能解決伊的困境。陳│
│    │              │惠玲因此陷於錯誤決定做靈魂穿梭，先給5000元，再湊21000元 │
│    │              │進行靈魂穿梭儀式。宙○○說申○○不必在場，做完後會打電話│
│    │              │聯絡。申○○收到整篇「靈魂穿梭」之大意略為「我前世為青青│
│    │              │，因為貪圖富貴，背棄男友，對先生很不好，怨氣很深重。另一│
│    │              │世我為舒國風，我今生的男友是我的兒子舒民樂，他玩火讓我腿│
│    │              │被燒斷，所以這世來當我男友等，要我念經、超渡、懺悔，還說│
│    │              │我前世是鶴，所以怕蛇，又說有蛇靈纏身，所以今世才會感情、│
│    │              │身體不順。」。申○○覺得被詐騙，起先說儀式做完會有效果，│
│    │              │有起疑心，但因為事後沒改善，症狀仍很嚴重。              │
├──┼───────┼────────────────────────────┤
│34  │丑○○、95年07│丑○○約在95年7月10日與女兒一起去銶真居，其女兒先前做免 │
│    │月間、14萬元  │費線上諮詢，銶真居回答其女兒有冤親債主纏身，故女兒認定有│
│    │              │鬼在她旁邊，心生恐懼，晚上睡不著，因此陷於錯誤，用電話聯│
│    │              │絡約時間找銶真居處理，之後親自與卯○○談，丑○○的女兒和│
│    │              │卯○○商談以後說很準，卯○○說能透過靈魂穿梭去跟冤親債主│
│    │              │調解，所以丑○○當場繳了2萬9元，丑○○在銶真居有做全家4 │
│    │              │人的靈魂穿梭，共花了14萬多。                            │
│    │              │卯○○、宙○○一開始用免費來當陷阱，還說丑○○女兒身上有│
│    │              │一大堆外靈，丑○○曾問宙○○，何謂外靈，宙○○答稱外靈就│
│    │              │是鬼。卯○○、宙○○有強調做靈魂穿梭會根本解決問題，在網│
│    │              │路上給我們的資訊就是這樣的概念。丑○○交完錢就回家，不在│
│    │              │現場，隔2天卯○○E-MAIL穿梭文給丑○○，有寫冤親債主的名 │
│    │              │字，不知道如何作，丑○○覺得沒有效，但女兒覺的情況不錯，│
│    │              │事後看到報紙爆發後才知道被騙。                          │
├──┼───────┼────────────────────────────┤
│35  │Ｉ○○、95年07│Ｉ○○碰到很不好的事情，沒辦法解決，因不會找宮廟，或是到│
│    │月至09間、 約6│廟裡找法師解決，所以在95年09月間利用網路找到銶真居。當時│
│    │萬元          │覺得死馬當活馬醫，是花錢消災的心態，所有的討論、問題都是│
│    │              │在線上，卯○○說可以經由他的修煉，達到某種淨化的效果，顏│
│    │              │華容不太知道卯○○做什麼，只知上網說要買這個產品，過二天│
│    │              │卯○○就說做完了，做完後Ｉ○○也不知道會怎樣。          │
│    │              │後來Ｉ○○的祖母去世，Ｉ○○很難過，即問卯○○是否做第二│
│    │              │次淨化，因為Ｉ○○還是會碰到一些怪力亂神的事，會作惡夢。│
│    │              │Ｉ○○購買二次靈魂穿梭，一次三萬元，總共花費六萬元，但顏│
│    │              │華容從頭到尾都沒有到過現場或銶真居，也沒有見過卯○○、黃│
│    │              │逸萱，過程就是由Ｉ○○在線上勾選所要進行的靈魂穿梭後，過│
│    │              │一些日子就收到電子郵件，Ｉ○○已不記得電子郵件的內容，但│
│    │              │覺得二次靈魂穿梭實證經驗的結果來說是沒有效果。當初購買這│
│    │              │些靈魂穿梭產品時，原本希望它有效，Ｉ○○在網路上看到的訊│
│    │              │息，讓Ｉ○○認為它有效，所以才去購買。                  │
├──┼───────┼────────────────────────────┤
│36  │Ｇ○○、95年09│Ｇ○○大約在95年09月時，到銶真居進行過靈魂穿梭，因那時家│
│    │月間、2萬9,000│庭狀況不好，工作、感情上的問題，想要找一些解決的方法，就│
│    │元            │上網瀏覽，看到銶真居的網站，因為上面有一些其他人的案例，│
│    │              │加上有一些相關的新聞報導，覺得可信度很高就求助卯○○等人│
│    │              │。Ｇ○○從頭到尾都是利用網路電子郵件跟卯○○聯絡，所以沒│
│    │              │有見過他們本人。聯絡的內容已距今已二年，記得不是很清楚，│
│    │              │當時收費大概29,000元。當時卯○○有給Ｇ○○嘲關靈魂穿梭的│
│    │              │結果，但是內容Ｇ○○已不復記憶。進行過靈魂穿梭後，Ｇ○○│
│    │              │覺得問題沒有解決。當初會到銶真居進行靈魂穿梭，是因為網站│
│    │              │上記載別人的問題，他都可以解決。當初Ｇ○○直接在網路上填│
│    │              │寫表格，表示願意進行靈魂穿梭，之後收到穿梭文。          │
└──┴───────┴────────────────────────────┘
附表二：
┌──┬───┬────┬──────────────┬────┬───────┐
│編號│被害人│時    間│ 進 行 靈 魂 穿 梭 之 過 程 │付款金額│備          考│
├──┼───┼────┼──────────────┼────┼───────┤
│ 1  │羅意婷│92年間  │羅意婷因對催眠好奇，及因感情│2萬9,000│              │
│    │      │        │、前途問題，見雲桐催眠中心網│元      │              │
│    │      │        │站內容介紹靈魂穿梭服務項目，│        │              │
│    │      │        │而付費隔空進行靈魂穿梭。    │        │              │
├──┼───┼────┼──────────────┼────┼───────┤
│ 2  │何珮瑩│92、93年│何珮瑩因婚姻、家庭問題，而求│約3萬元 │              │
│    │      │間      │助雲桐催眠中心，卯○○、黃逸│        │              │
│    │      │        │萱於進行免費線上諮詢及催眠之│        │              │
│    │      │        │際，伺機向何珮瑩誘騙須進行靈│        │              │
│    │      │        │魂穿梭始能解決問題，何珮瑩因│        │              │
│    │      │        │聽信其說詞，遂付費隔空進行靈│        │              │
│    │      │        │魂穿梭。                    │        │              │
├──┼───┼────┼──────────────┼────┼───────┤
│ 3  │尤雅麗│92年底、│尤雅麗因感情問題，而求助雲桐│約2、3萬│              │
│    │      │93年初  │催眠中心，於因無法進入催眠，│元      │              │
│    │      │        │卯○○、宙○○便伺機向尤雅麗│        │              │
│    │      │        │誘騙須進行靈魂穿梭始能解決問│        │              │
│    │      │        │題，尤雅麗因聽信其說詞，遂付│        │              │
│    │      │        │費隔空進行靈魂穿梭。        │        │              │
├──┼───┼────┼──────────────┼────┼───────┤
│ 4  │吳佩琪│93年間  │吳佩琪因感情問題，而求助雲桐│4萬6,000│              │
│    │      │        │催眠中心，宙○○伺機向吳佩琪│元      │              │
│    │      │        │誘騙進行靈魂穿梭，可以瞭解其│        │              │
│    │      │        │與德國友人間前世今生之因果關│        │              │
│    │      │        │係，吳佩琪因聽信宙○○之說詞│        │              │
│    │      │        │，遂付費隔空進行其本人及德國│        │              │
│    │      │        │友人之靈魂穿梭。            │        │              │
├──┼───┼────┼──────────────┼────┼───────┤
│ 5  │蔡依靜│93年間  │蔡依靜因對催眠有興趣，見雲桐│2萬9,000│              │
│    │      │        │催眠中心網站介紹，而前往進行│元      │              │
│    │      │        │催眠，又因無法進入催眠，張景│        │              │
│    │      │        │明便伺機向蔡依靜誘騙須進行靈│        │              │
│    │      │        │魂穿梭始進入潛意識，蔡依靜因│        │              │
│    │      │        │聽信其說詞，遂付費隔空進行靈│        │              │
│    │      │        │魂穿梭。                    │        │              │
├──┼───┼────┼──────────────┼────┼───────┤
│ 6  │羅仕舜│93、94年│羅仕舜因對催眠有興趣，經友人│含催眠、│              │
│    │      │間      │介紹而聯繫卯○○、宙○○見面│蘇菲旋轉│              │
│    │      │        │，當場進行催眠，並付費隔空進│及靈魂穿│              │
│    │      │        │行靈魂穿梭。                │梭，共計│              │
│    │      │        │                            │5萬4,000│              │
│    │      │        │                            │元      │              │
├──┼───┼────┼──────────────┼────┼───────┤
│ 7  │呂依蓉│94年間  │呂依蓉身體問題，而求助雲桐催│1、2萬元│              │
│    │      │        │眠中心，並付費隔空進行靈魂穿│        │              │
│    │      │        │梭。                        │        │              │
├──┼───┼────┼──────────────┼────┼───────┤
│ 8  │黃丁蓮│95年間  │黃丁蓮因事業、家人問題，見銶│含其他療│魏如君進行穿梭│
│    │      │        │真居前世今生催眠中心網站內容│程共計4 │複查          │
│    │      │        │介紹靈魂穿梭服務項目，而付費│萬元    │              │
│    │      │        │隔空進行靈魂穿梭。          │        │              │
├──┼───┼────┼──────────────┼────┼───────┤
│ 9  │胡晏綾│95年01月│胡晏綾求助銶真居前世今生催眠│2萬9,000│              │
│    │      │間      │中心，卯○○、宙○○於進行潛│元      │              │
│    │      │        │能開發之際，伺機向胡晏綾誘騙│        │              │
│    │      │        │須進行靈魂穿梭始能瞭解其與配│        │              │
│    │      │        │偶陳壽文間前世因果關係，胡晏│        │              │
│    │      │        │綾因聽信其說詞，遂付費隔空進│        │              │
│    │      │        │行其配偶陳壽文之靈魂穿梭。  │        │              │
├──┼───┼────┼──────────────┼────┼───────┤
│ 10 │周秀瑗│95年04月│周秀瑗因個人心理問題，而求助│14萬5,00│魏如君進行補充│
│    │      │間      │銶真居前世今生催眠中心，黃逸│0元     │穿梭          │
│    │      │        │萱利用免費線上諮詢之機會，伺│        │              │
│    │      │        │機向周秀瑗誘騙須進行靈魂穿梭│        │              │
│    │      │        │始能解決問題，周秀瑗因聽信黃│        │              │
│    │      │        │逸萱之說詞，遂付費隔空進行其│        │              │
│    │      │        │本人及配偶范博丞、其父周廷章│        │              │
│    │      │        │、其母周陳棗妹及胞兄周盛梅之│        │              │
│    │      │        │靈魂穿梭。                  │        │              │
├──┼───┼────┼──────────────┼────┼───────┤
│ 11 │李佳珍│95年04、│李佳珍因家人身心及憂鬱症問題│2萬9,000│              │
│    │      │05月間  │，見銶真居前世今生催眠中心網│元      │              │
│    │      │        │站介紹，而求助該中心，宙○○│        │              │
│    │      │        │利用免費線上諮詢之機會，伺機│        │              │
│    │      │        │向李佳珍誘騙須進行靈魂穿梭以│        │              │
│    │      │        │瞭解其家人間前世今生之因果關│        │              │
│    │      │        │係，李佳珍因聽信其說詞，遂付│        │              │
│    │      │        │費隔空進行靈魂穿梭。        │        │              │
├──┼───┼────┼──────────────┼────┼───────┤
│ 12 │林大強│95年05月│林大強、王雯靜夫妻因工作、身│林大強部│              │
│    │王雯靜│間      │體、換屋、事業及家庭問題，而│分，含催│              │
│    │      │        │求助銶真居前世今生催眠中心，│眠、潛能│              │
│    │      │        │卯○○、宙○○利用諮詢之機會│開發及靈│              │
│    │      │        │，伺機向林大強、王雯靜誘騙須│魂穿梭，│              │
│    │      │        │進行靈魂穿梭以瞭解其前世今生│共計7萬 │              │
│    │      │        │之因果關係，林大強、王雯靜因│元      │              │
│    │      │        │聽信其說詞，遂付費隔空進行靈│王雯靜部│              │
│    │      │        │魂穿梭。                    │分，靈魂│              │
│    │      │        │                            │穿梭2萬 │              │
│    │      │        │                            │9,000元 │              │
├──┼───┴────┼─────┬────────┴────┴───────┘
│ 13 │Ｊ○○          │銶真居    │
│    │95年01月17日    │黃育玲進行│
│    │                │靈魂穿梭複│
│    │                │查        │
├──┼────────┼─────┤
│ 14 │Ｋ○○（甘玉莉）│銶真居    │
│    │95年02月16日    │黃育玲進行│
│    │                │靈魂穿梭  │
├──┼────────┼─────┤
│ 15 │Ｌ○○          │銶真居    │
│    │95年02月28日    │魏如君進行│
│    │                │靈魂穿梭  │
├──┼────────┼─────┤
│ 16 │鍾昇璟          │銶真居    │
│    │95年03月間      │魏如君進行│
│    │                │靈魂穿梭  │
├──┼────────┼─────┤
│ 17 │Ｎ○○          │銶真居    │
│    │95年05月14日    │魏如君進行│
│    │                │靈魂穿梭複│
│    │                │查        │
├──┼────────┼─────┤
│ 18 │Ｒ○○          │銶真居    │
│    │95年05月17日    │魏如君進行│
│    │                │靈魂穿梭  │
│    │                │(一部份)  │
├──┼────────┼─────┤
│ 19 │Ｏ○○          │銶真居    │
│    │95年05月25日    │魏如君進行│
│    │                │靈魂穿梭  │
│    │                │(一部份)  │
└──┴────────┴─────┘
附表三：（即原判決書附表四部分）
┌──┬────────┬───────┐
│編號│物品名稱        │數量          │
├──┼────────┼───────┤
│一  │桌上型電腦設備  │一組          │
│    │（含主機、螢幕、│              │
│    │鍵盤、滑鼠）    │              │
├──┼────────┼───────┤
│二  │ASUS筆記型電腦  │一台          │
├──┼────────┼───────┤
│三  │建華商業銀行存簿│一本          │
│    │（帳號0000000000│              │
│    │6165）          │              │
├──┼────────┼───────┤
│四  │客戶資料檔案    │一本          │
│    │（臺灣H00001-H00│              │
│    │060）           │              │
├──┼────────┼───────┤
│五  │客戶資料檔案    │一本          │
│    │（臺灣H00061-H00│              │
│    │120）           │              │
├──┼────────┼───────┤
│六  │客戶資料檔案    │一本          │
│    │（臺灣H00121-H00│              │
│    │180）           │              │
├──┼────────┼───────┤
│七  │客戶資料檔案    │一本          │
│    │（臺灣H00181-H00│              │
│    │240）           │              │
├──┼────────┼───────┤
│八  │客戶資料檔案    │一本          │
│    │（臺灣H00241-H00│              │
│    │300）           │              │
├──┼────────┼───────┤
│九  │客戶資料檔案    │一本          │
│    │（臺灣A00001-A00│              │
│    │060）           │              │
├──┼────────┼───────┤
│十  │客戶資料檔案    │一本          │
│    │（臺灣A00061-A00│              │
│    │120）           │              │
├──┼────────┼───────┤
│十一│客戶資料檔案    │一本          │
│    │（臺灣A00121-A00│              │
│    │180）           │              │
├──┼────────┼───────┤
│十二│95年客戶資料檔  │一本          │
│    │1-28            │              │
├──┼────────┼───────┤
│十三│95年客戶資料檔  │一本          │
│    │29-69           │              │
├──┼────────┼───────┤
│十四│95年客戶資料    │一本          │
│    │6-00070         │              │
├──┼────────┼───────┤
│十五│線上諮詢        │六本          │
│    │（1、2、3、4、5 │              │
│    │、8月份）       │              │
├──┼────────┼───────┤
│十六│95年客戶資料檔  │一本          │
│    │1-28            │              │
├──┼────────┼───────┤
│十七│開幕現場免費諮詢│一本          │
│    │資料            │              │
├──┼────────┼───────┤
│十八│超渡表格        │一本          │
├──┼────────┼───────┤
│十九│雲桐催眠中心交易│一本          │
│    │明細電腦列印報表│              │
├──┼────────┼───────┤
│二十│委託書空白表格  │一張          │
├──┼────────┼───────┤
│二一│催眠諮商個人資料│一張          │
│    │卡空白表（繁體）│              │
├──┼────────┼───────┤
│二二│催眠諮商個人資料│一張          │
│    │卡空白表（簡體）│              │
├──┼────────┼───────┤
│二三│靈魂穿梭表格空白│一張          │
│    │表              │              │
├──┼────────┼───────┤
│二四│慈濟宮請示表    │一批          │
│    │（超渡用，白色及│              │
│    │黃色）          │              │
├──┼────────┼───────┤
│二五│筆記本          │三本          │
├──┼────────┼───────┤
│二六│光碟片          │七片          │
│    │（壓縮檔案）    │              │
└──┴────────┴───────┘


司法院資訊處製作；財團法人民間司法改革基金會備份。
